【裁判字號】    99,訴,609
【裁判日期】    990831
【裁判案由】    毒品危害防制條例
【裁判全文】
臺灣臺中地方法院刑事判決               99年度訴字第609號
公  訴  人  臺灣臺中地方法院檢察署檢察官
被      告  乙○○
選任辯護人  陳鴻謀律師
被      告  辛○○
選任辯護人  蘇慶良律師
被      告  戊○○
選任辯護人  曾耀聰律師
被      告  庚○○
選任辯護人  黃翎芳律師
上列被告等因違反毒品危害防制條例案件，經檢察官提起公訴(9
8年度偵字第27354、27473、28224號、99年度偵字第2175號)，
本院判決如下：
    主    文
乙○○犯如附表一所示之罪，均累犯，各處如附表一所示之刑。
主刑部分應執行有期徒刑貳拾年。
辛○○犯如附表一所示之罪，各處如附表一所示之刑。主刑部分
應執行有期徒刑拾貳年。
戊○○犯如附表一編號4所示之罪，累犯，處如附表一編號4所示
之刑。
庚○○共同販賣第三級毒品，處有期徒刑伍年貳月。未扣案之販
賣毒品所得新臺幣參仟肆佰元與真實姓名年籍不詳之成年男子連
帶沒收之，如全部或一部不能沒收時，以其等財產連帶抵償之；
未扣案之行動電話壹支 (含所插用之0000000000門號SIM卡)沒收
，如全部或一部不能沒收時，追徵其價額。
庚○○被訴於民國九十八年十月三日販賣第一級毒品海洛因予丁○○，於九十八年十月九日販賣第一級毒品海洛因予丁○○、甲○○，及於九十八年十一月二日販賣第一級毒品海洛因予丙○○
部分，均無罪。
    犯罪事實
一、乙○○（綽號黑溜、勇哥）於民國92年間，因施用毒品案件
    ，經本院於92年7月29日以92年度訴字第1491號判處有期徒
    刑10月及6月，定應執行刑為有期徒刑1年2月確定，於96年1
    月11日假釋出監，於96年4月12日保護管束期滿執行完畢。
    戊○○（綽號八角）於91年間，因施用毒品案件，經臺灣高
    雄地方法院以91年度易字第2093號判處有期徒刑5月確定，
    與其另犯違反槍砲彈藥刀械管制條例案件（經本院以91年度
    訴字第2466號判處有期徒刑1年2月確定），經裁定應執行有
    期徒刑1年6月確定，復與其前於87年間因懲治盜匪條例及搶
    奪案件（經本院以87年度少訴字第43號判處應執行有期徒刑
    5年確定，於89年7月7日縮短刑期假釋出監，嗣經撤銷假釋
    ）所應執行之殘刑接續執行，於95年10月20日假釋出監，於
    96年1月22日保護管束期滿執行完畢。緣乙○○與辛○○自
    98年2、3月間開始同居關係，二人生活極為密切，至同年3
    、4月間，辛○○已知悉乙○○從事販賣海洛因，並係向海
    洛因大盤商「阿旺」（真實姓名為施家楠，身分證統一編號
    為Ｚ000000000，其因運輸大量海洛因入境罪行，業經檢察官
    另案訴由本院審理判決）販入海洛因磚，再予以研磨成粉末
    後分裝販賣牟利。乙○○因顧慮政府查緝毒品甚嚴，販毒刑
    責極重，乃思利用無犯罪記錄、較不易為查緝人員注意之女
    性同居人即辛○○，掩護其販毒行為，遂與辛○○謀議由辛○○出面為毒品交易行為，辛○○應允之，二人遂達成共同
    販賣第一級毒品之犯意聯絡。另乙○○與戊○○則係於87年
    間，因同在臺灣臺中監獄執行而結識，二人交誼深厚，情同
    父子，乙○○常交待戊○○為其辦事，戊○○亦知悉乙○○
    從事販毒行為。乙○○、辛○○、戊○○均明知海洛因為毒
    品危害防制條例第2條第2項第1款所列管之第一級毒品，不
    得持有、販賣，渠等竟意圖營利而為下列販賣第一級毒品之
    行為(戊○○僅參與(四)部分)：
  (一)購毒者丁○○(綽號阿斗)於98年9月26日08時44分及46分，
    持用0000000000門號行動電話，先後撥打乙○○持用之0000
    000000門號行動電話，及辛○○持用之0000000000門號行動
    電話，示意將偕其同學甲○○前往臺中市找乙○○、辛○○
    購買毒品。聯絡完畢，丁○○即與甲○○自南投縣草屯鎮開
    車出發，約於同日10時6分抵達臺中市○○區○○路1段316
    號22樓之3乙○○租屋處附近，丁○○再持用0000000000門
    號行動電話，撥打0000000000門號行動電話予辛○○，通知
    其已抵達。丁○○與甲○○隨至上開乙○○租屋處內，乙○○即授意與其同謀販毒之辛○○，收取丁○○交付之現金新
    臺幣(下同)16000元，及甲○○交付之現金150000元，並出
    賣交付約1錢重之海洛因予丁○○，及交付約1兩重之海洛因
    予甲○○，而完成交易。
  (二)丁○○於98年10月3日10時31及32分，持用0000000000門號
    行動電話，接續撥打辛○○持用之0000000000門號行動電話
    ，示意將前往臺中市找乙○○、辛○○購買毒品，辛○○則
    答以其人在古董店 (指位在臺中市○區○○○路58之13號之
    「康雍乾文物交流公司」，以下所稱之古董店皆指此處)。
    聯絡完畢，丁○○即自南投縣草屯鎮開車出發，於同日11時
    25分抵達臺中市○○路附近時，辛○○持用0000000000門號
    行動電話，撥打丁○○持用之0000000000門號，囑丁○○至
    古董店找她。丁○○隨於同日11時39分抵達古董店附近，並
    以同上門號行動電話通知辛○○其已抵達。乙○○即授意與
    其同謀販毒之辛○○，至停放在古董店門口之車牌號碼4971
    -GS號、黑色豐田牌CAMRY款自小客車內，與丁○○交易毒品
    。辛○○隨在該車內，收取丁○○交付之現金16000元，並
    出賣交付約1錢重之海洛因予丁○○，而完成交易。
  (三)丁○○於98年10月9日19時26分，持用0000000000門號行動
    電話，撥打辛○○持用之0000000000門號行動電話，示意將
    前往臺中市找乙○○、辛○○購買毒品。聯絡完畢，丁○○
    即與甲○○自南投縣草屯鎮開車出發。丁○○與甲○○抵達
    臺中市○○區○○路1段316號22樓之3乙○○租屋處附近後
    ，再於同日20時31分，持用0000000000門號行動電話撥打辛○○持用之0000000000門號行動電話，通知辛○○其等已抵
    達。與乙○○同謀販毒之辛○○，隨於上開乙○○租屋處（
    或停放在該處路旁之車牌號碼4971-GS號、豐田牌黑色CAMRY
    款自小客車內），收取丁○○交付之現金16000元，及甲○○交付之現金150000元，並出賣交付約1錢重之海洛因予丁○○，及交付約1兩重之海洛因予甲○○，而完成交易。
  (四)乙○○與辛○○共同基於以轉售牟利為目的而購入第一級毒
    品之犯意聯絡，二人於98年11月13日09時許，共乘車牌號碼
    5203-WE號、黑色賓士牌自小客車，至臺中市○○路近崇德
    路口之郵局前，向某真實姓名年籍不詳、綽號「大尾（同音
    ）」之成年男子購買海洛因，雙方約定以550000元價格交易
    重4兩半之半塊海洛因磚，「大尾」乃至上開乙○○之黑色
    賓士牌自小客車內，將一支內藏海洛因毒品之鋁製球棒交付
    乙○○ (惟毒品重量不足約27公克)，乙○○隨並指示到場
    不知情之己○○，駕駛該黑色賓士牌自小客車，載送乙○○
    、辛○○前往南投縣草屯鎮○○路1155號之「山月汽車旅館
    」301號房休息。乙○○以其持有之電子磅秤1個量秤所購毒
    品分量，並由辛○○持用該旅館提供顧客使用之便條紙計算
    毒品重量後，發現重量不足，乙○○乃與「大尾」聯絡，「
    大尾」表示將委由某真實姓名年籍不詳、綽號「小明」之成
    年男子補交不足部分之毒品，乙○○即以電話通知指示與其
    有意圖營利而販入第一級毒品犯意聯絡之戊○○，為其前往
    臺中市○○路近崇德路口之郵局前，向「小明」拿取不足部
    分之海洛因毒品，戊○○乃於98年11月13日14時9分至17分
    間，持用0000000000門號行動電話，接續撥打予持用000000
    0000門號行動電話之「小明」，聯絡拿取毒品事宜，並搭乘
    友人車輛至臺中市○○路近崇德路口之郵局前，「小明」隨
    即現身走上該車內，將一包毛重約26公克之塊狀海洛因交付
    戊○○，戊○○即攜帶該包海洛因前往「山月汽車旅館」，
    而於同日15時11分許抵達，隨並將該包海洛因交付乙○○。
    因乙○○發現該包補送之海洛因重量仍稍有不足，遂於同日
    15時18分許，持用戊○○之0000000000門號行動電話，撥打
    電話予持用0000000000門號行動電話之「小明」，向其質問
    補送之海洛因重量略有不足之問題。乙○○隨又將該包海洛
    因交予戊○○，指示戊○○將之研磨成粉狀，併入另一大袋
    同日原先向「大尾」購入、已磨成粉狀之海洛因中。隨而警
    方即至該汽車旅館房內查獲乙○○、辛○○、戊○○及己○○，並扣得乙○○持有之第一級毒品海洛因3包（空包裝總
    重8.53公克，合計淨重146.23公克，純度65.24%）、電子磅
    秤1個、第二級毒品甲基安非他命2包（驗餘淨重各為1.199
    公克、1.351公克）、安非他命吸食器1組、塑膠分裝袋5包
    、毒品殘渣袋4只、山月汽車旅館便條紙2張、鋁製球棒1支
    、NOKIA牌行動電話1支（序號000000000000000號、含00000
    00000門號SIM卡）、ELIYA牌行動電話1支（序號0000000000
    00000號、含0000000000門號SIM卡）、LG牌行動電話1支（
    序號0000 00000000000號、含0000000000門號SIM卡）、山
    寨機3支、現金332000元、美金300元等物；辛○○持有之SO
    NY牌行動電話1支（序號00000000000000000號、含00000000
    00門號SIM卡）、記事本1本、現金41200元等物；戊○○持
    有之第一級毒品海洛因1包（空包裝重0.49公克、淨重0.94
    公克）、第二級毒品甲基安非他命2包（驗餘淨重分別為0.1
    94公克、0.532公克，後者於警方扣押物品目錄表原記載為
    愷他命）、第三級毒品愷他命1包（空包裝重0.36公克、淨
    重0.48公克，警方扣押物品目錄表原記載為海洛因毒品）、
    未含毒品成分之粉末1包（空包裝重0.55公克、淨重3.46公
    克，警方扣押物品目錄表原記載為海洛因毒品）、MONOKURO
    BOO小豬圖案零錢包2個、電子磅秤1台、玻璃球吸食器3個、
    長條型自黏塑膠袋1包、夾鏈袋1包、葡萄糖1包、安非他命
    吸食器2個、噴槍1支、橡皮管2支、玻璃接管1支、現金1300
    0元、行動電話1支（含0000000000門號SIM卡）、SIM卡3張
    （門號不詳）、NOKIA牌行動電話1支等物；己○○持有之NO
    KIA牌行動電話1支（序號000000000000000號、含000000000
    0、0000000000門號SIM卡）、SAMSUNG牌行動電話1支、現金
    6500元、第一級毒品海洛因1包（驗餘淨重0.012公克）、摻
    有海洛因之菸蒂1支（驗餘淨重0.499公克）等物。
二、庚○○明知愷他命(Ketamine，俗稱Ｋ他命)屬毒品危害防制
    條例第2條第2項第3款所規定列管之第三級毒品，不得販賣
    ，竟與友人即某真實姓名年籍不詳之成年男子，共同基於販
    賣第三級毒品愷他命以營利之犯意聯絡，由某真實姓名年籍
    不詳之成年男子先以不詳方式販入第三級毒品愷他命，再由
    庚○○尋覓買家之分工方式販毒。庚○○遂於98年10月27日
    07時14分及47分，持用0000000000門號行動電話撥打姚人豪
    持用之0000000000門號行動電話，與其聯絡交易毒品事宜。
    聯絡完畢，庚○○即與某真實姓名年籍不詳之成年男子，於
    同日08時許到達臺中市○○區○○路1段164之1號2樓姚人豪
    住處，由庚○○交付1包重約5公克之愷他命予姚人豪，姚人
    豪則交付現金3400元予某真實姓名年籍不詳之成年男子，而
    完成交易。
三、案經行政院海岸巡防署海岸巡防總局中部地區巡防局、臺中
    縣警察局霧峰分局、南投縣警察局草屯分局、彰化縣警察局
    員林分局移送臺灣臺中地方法院檢察署檢察官偵查起訴。
    理    由
壹、證據能力部分：
一、按「被告以外之人於檢察事務官、司法警察官或司法警察調
    查中所為之陳述，與審判中不符時，其先前之陳述具有較可
    信之特別情況，且為證明犯罪事實存否所必要者，得為證據
    」，刑事訴訟法第159條之2定有明文。該條所定之傳聞例外
    ，即英美法所稱之「自己矛盾之供述」，必符合被告以外之
    人於檢察事務官、司法警察官、司法警察調查中所為之陳述
    ，「與審判中不符」，且其先前之陳述，具備「可信性」及
    「必要性」二要件，始例外得適用上開規定，認其先前所為
    之陳述，為有證據能力。此所謂「與審判中不符」，係指該
    陳述之主要待證事實部分，自身前後之供述有所不符，導致
    應為相異之認定，此並包括先前之陳述詳盡，於後簡略，甚
    至改稱忘記、不知道或有正當理由而拒絕陳述(如經許可之
    拒絕證言)等實質內容已有不符者在內。所謂「可信性」要
    件，則指其陳述與審判中之陳述為比較，就陳述時之外部狀
    況予以觀察，先前之陳述係在有其可信為真實之特別情況下
    所為者而言。例如先前之陳述係出於自然之發言，審判階段
    則受到外力干擾，或供述者因自身情事之變化(如性侵害案
    件，被害人已結婚，為婚姻故乃隱瞞先前事實)等情形屬之
    ，與一般供述證據應具備之任意性要件有別。至所謂「必要
    性」要件，乃指就具體個案案情及相關證據予以判斷，其主
    要待證事實之存在或不存在，已無從再從同一供述者取得與
    先前相同之陳述內容，縱以其他證據替代，亦無由達到同一
    目的之情形。又所謂「彈劾證據」，屬英美法之概念(impea
    chment evidence)，係指爭執證人陳述憑信性或證明力之證
    據，其作用僅在於減弱「實質證據」 (substantive eviden
    ce即證明待證事實存否之證據）之證明力，以供法院審判心
    證之參考，尚不得作為認定犯罪事實之基礎。故關於「彈劾
    證據」，其證據能力之限制非如「實質證據」之嚴格，而予
    以相當之緩和，縱使刑事訴訟法第159條第1項所規定不得作
    為證據之傳聞證據，亦非不得以之作為「彈劾證據」。我國
    刑事訴訟法雖未如日本刑事訴訟法第328條已就「彈劾證據
    」予以明文規定，但基於刑事訴訟發現真實及維護公平正義
    之功能，在解釋上仍應予以承認。故證人於審判外之陳述，
    雖不符合傳聞法則之例外規定，而不能作為認定犯罪事實之
    證據，但尚非絕對不能以之作為「彈劾證據」，以供法院審
    判心證之參考（最高法院96年度臺上字第4365號、96年度臺
    上字第4363號、97年度臺上字第1981號、97年度臺上字第65
    85號判決意旨參照）。本件辯護人主張共同被告辛○○、戊○○、庚○○及證人丁○○、甲○○於警訊時之證述內容無
    證據能力(見6-1卷85、86頁、108頁反面，本判決所指卷別
    代碼，皆為卷面右上方紅色數字)，即表示反對將此等傳聞
    證據納入本件證據資料中，且本院審酌其等警詢中之證述內
    容，業有偵訊及審理中之證詞可資替代，不符上開最高法院
    裁判要旨所揭櫫之「必要性」之要件，故不能作為認定犯罪
    事實之證據，惟仍可作為彈劾證據使用。
二、次按通訊監察錄音之譯文，僅屬依據監聽錄音結果予以翻譯
    之文字，固具文書證據之外觀，但實際上仍應認監聽所得之
    錄音帶或光碟，始屬調查犯罪所得之證物；刑事訴訟法第16
    5條之1第2項所稱之證物，如其蒐證程式合法，並經合法調
    查，自具證據能力。因此檢察官如提出通訊監察錄音之譯文
    為其證據方法，實乃以其監聽所得之錄音帶或光碟，為調查
    犯罪所得之證物，法院本應依刑事訴訟法第165條之1所列之
    方法調查，以判斷該錄音帶或光碟是否與通訊監察錄音之譯
    文相符。而監聽錄音製作之譯文，雖通常為偵查犯罪機關單
    方面製作，然若被告或訴訟關係人對其真實性並無爭執，經
    法院於審判期日提示譯文供當事人辨認、表示意見並為辯論
    者，程序自屬適法(最高法院95年度臺上字第295號、94年度
    臺上字第4665號判決意旨參照)。本案被告等所涉犯毒品危
    害防制條例第4條第1、3項之販賣第一、三級毒品罪，為最
    輕本刑為3年以上有期徒刑之罪，屬得核發通訊監察書之範
    圍，且警察機關執行本案之通訊監察，係依據法院所核發之
    通訊監察書，自屬合法。執行監聽機關對被告或其他相關人
    等使用之電話實施通訊監察之結果，就上開電話中之通話內
    容，轉譯為卷附通訊監察譯文表，被告及其選任辯護人均不
    爭執本判決所引用之譯文內容之真實性 (見6-2卷113頁)，
    且經本院於審判期日依法踐行提示相關通訊監察譯文之調查
    證據程序，是該等通訊監察譯文自有證據能力。
三、又按被告以外之人(包括證人、鑑定人、告訴人、被害人及
    共同被告等)於審判外之陳述，雖不符刑事訴訟法第159條之
    1至之4等4條之規定，而經當事人於審判程序同意作為證據
    ，法院審酌該言詞陳述或書面陳述作成時之情況，認為適當
    者，亦得為證據；當事人、代理人或辯護人於法院調查證據
    時，知有刑事訴訟法第159條第1項不得為證據之情形，而未
    於言詞辯論終結前聲明異議者，視為有前項之同意，同法第
    159條之5定有明文。立法意旨在於傳聞證據未經當事人之反
    對詰問予以核實，原則上先予排除。惟若當事人已放棄反對
    詰問權，於審判程序中表明同意該等傳聞證據可作為證據；
    或於言詞辯論終結前未聲明異議，基於尊重當事人對傳聞證
    據之處分權，及證據資料愈豐富，愈有助於真實發見之理念
    ，且強化言詞辯論主義，使訴訟程序得以順暢進行，上開傳
    聞證據亦均具有證據能力。本判決下列所引用之其餘供述證
    據，檢察官、被告及辯護人迄至本院言詞辯論終結前均未聲
    明異議，本院審酌上開證據資料製作時之情況，尚無違法不
    當及證明力明顯過低之瑕疵，以之作為證據應屬適當，揆諸
    前開規定，應認均有證據能力。
四、再傳聞法則乃對於被告以外之人於審判外之言詞或書面陳述
    而為之規範。本案判決以下引用之其餘非供述證據，無刑事
    訴訟法第159條第1項規定傳聞法則之適用，與本案待證事實
    具有自然之關聯性，且無證據證明係公務員違法取得之物，
    依法自得作為證據。
貳、有罪部分：
一、被告之答辯：
(一)乙○○、戊○○於偵審中均矢口否認犯罪事實欄所載犯行。
    乙○○所辯要以：我並未曾與辛○○共同販賣海洛因予丁○○或甲○○。我於98年7月初，因左手指骨骨折，右膝部骨
    折，經手術後傷痛難耐，乃屢靠施用海洛因以減輕痛苦。我
    所持有遭警方於山月汽車旅館查扣之海洛因毒品，即係準備
    供自己施用，非伺機販賣云云。戊○○所辯要以：警方查獲
    當天，係乙○○要我去找「小明」拿東西，並未告知我是要
    去拿毒品。當時「小明」交給我的海洛因是用珠寶盒裝著，
    我並未打開看，而係隨手放入包包內，故在到達山月汽車旅
    館乙○○自盒內拿出海洛因前，我均不知盒內之物為海洛因
    云云。
(二)被告辛○○、庚○○皆坦認犯罪事實欄所載犯行(見6-2卷21
    5頁反面，6-1卷44頁反面)。
二、本院認定犯罪事實欄一所載犯罪事實所憑之證據及理由：
(一)此部分犯罪事實，主要有：證人即購毒者丁○○、甲○○之
    證詞，被告辛○○之供詞，被告乙○○、戊○○之部分供詞
    ，相關通訊監察譯文，相當數量之海洛因及相關扣案物品可
    資證明。爰於下逐一詳為析述。
(二)丁○○於98年10月13日檢察官訊問時具結證稱：「（提示草
    屯分局偵查隊搜證之辛○○照片，你認識這個人嗎？）他就
    是我說的嫂子。（你之前有到台中去向黑溜買毒品，由照片
    中嫂子交貨給你？）是。（嫂子交貨給你幾次？）約三、四
    次。（嫂子是黑溜的女朋友嗎？）是，我去台中的時候黑溜
    就介紹說她是嫂子。（辛○○每次都交何貨給你？）海洛因
    。（你是都先跟黑溜聯絡，才由嫂子交貨給你？）有時候是
    先聯絡嫂子，聯絡不到才打給黑溜。（你們都在車上或屋子
    內交易？）都有。（你將錢交給何人？）我將購買毒品的錢
    都交給嫂子。（買毒品的房屋是在文心路或是在旱溪東路？
    文心路和旱溪東路都有，另外還有在忠太東路康雍乾古董店
    也有。（嫂子都出現在這三個地點嗎？）是，她在哪裡我們
    就去那裡買毒品」，「（98年10月12日下午警方有到你正義
    街住處搜索並查扣毒品海洛因五包、安非他命一包？）是。
    （你的毒品海洛因及安非他命來源？）去台中向勇哥買的。
    （勇哥即黑溜？）是，他的外號不止一個。（甲○○何人？
    ）是我同學。我是跟甲○○一起向勇哥買毒品，我一次都買
    一錢或一錢半的海洛因，大多是買一錢，我在98年10月9日
    是買一錢半的海洛因。（你跟勇哥在何處交易？）文心路跟
    向上路口交岔口，我進到勇哥4971-GS車內拿毒品。（98 年
    1 0月9日何人坐在勇哥的車內？）勇哥當天沒有出現，是勇
    哥的小弟當司機，車內有勇哥的女友嫂子，我及我同學甲○○進到車內買毒品，當天我把二萬四千元交給嫂子買海洛因
    ，甲○○買一兩的海洛因，交十五萬元給嫂子。（你如何跟
    勇哥連絡？）我用0000000000及0000000000號手機，打給勇
    哥的0000000000、0000000000號手機，勇哥再叫他的小弟阿
    德出來跟我們交易。（你共向勇哥買過幾次毒品？）幾十次
    ，自今年8月買到現在，每個月買五次。（你向勇哥買毒品
    時，嫂子會出來跟你們接洽？）會。（你毒品來源？）向王
    董或勇哥買，大多是向勇哥買，因勇哥的毒品品質比較好。
    」等語（1-2卷第121至122、73至75頁）。
(三)丁○○於98年12月2日檢察官訊問時具結證稱：「（你是10
    月12日被檢警查獲毒品案件？）是。（你在草屯分局調查時
    陳述說是在被查獲前三天用0938的手機撥打0000000000向綽
    號勇哥的同居人嫂子購買毒品？）是。（提示0000000000監
    聽譯文，是否在10月9日7點26分及8點31分先後撥打這兩通
    電話？）是，這兩通都是嫂子接的。在打第一通時，我人在
    草屯，打第二通時我人已在台中文心路這邊，我在文心路跟
    向上路口等嫂子他們回來，等蠻久的，我是自己一個人等，
    我有看到阿德開黑色的豐田車子載嫂子，他們回來有過來跟
    我照面，他們車子就開到地下室，因為他們有跟管理員說，
    所以我可以上樓，他們電梯沒有感應管制，我就直接上到22
    樓，在屋內我跟嫂子交易，我跟她說要一錢的海洛因，當時
    乙○○好像在房間打電腦，我是在客廳跟嫂子講的，阿德人
    在客廳我們的旁邊，我看到嫂子進去乙○○打電腦的隔壁房
    間拿已經秤好的一包一錢重的海洛因給我，我拿一萬六千元
    現金給嫂子，那時我沒有看到她拿去給誰，因為我付了錢我
    就走了，都是由外勞幫我們開門。（你另外向警察陳述說曾
    經在10月4日又有跟嫂子跟乙○○聯絡購買毒品？提示00000
    00000通聯記錄）應該是10月3日，之前在南投地檢說的可能
    是我記錯了，我是在10月3日早上打給嫂子，是嫂子接的電
    話，電話中跟她說我要上來，我到台中後再跟她聯絡，我是
    開車走中投公路，我走五權南路再繞到林森路，應該是去吃
    飯，到阿彰飯攤去吃飯，同時打電話給嫂子，電話中我先問
    她人在哪裡，她說她人在家裡，她叫我在大墩十街跟文心路
    口的銀行門口等她一下，我跟她說我在吃飯，她說慢一點沒
    關係，我電話中沒有跟她說我要拿多少，因為我都固定拿一
    錢，我吃飯應該吃十幾分鐘，大約12點半到約定地方等，我
    看到是阿德開豐田黑色車子載嫂子出來，我就上他們的車，
    我就坐在後座，在車內我就拿一萬六千元現金給嫂子，她就
    直接拿一包一錢的海洛因給我，我拿到毒品後就下車開車離
    開，阿德在駕駛座有看到我們兩個交易毒品的經過。（你另
    外在南投檢警調查時有提到曾經在9月26日及27日接連兩天
    向辛○○及乙○○購買毒品？提示通聯紀錄及監聽譯文）9
    月26日我先在草屯打電話跟嫂子聯絡，嫂子接的，也是跟她
    說我要上來，我到台中時我再打電話給她，她人在家裡，我
    就上去他們住處，也是跟他購買一錢海洛因，也是拿一萬六
    千元現金給她，她也是去房間拿海洛因給我，這一次好像是
    跟我同學甲○○一起去，當時乙○○在客廳，我記得我跟甲○○要買的毒品是嫂子去房間拿，我跟甲○○到他們家時間
    應該是下午3、4點，我當著阿德跟乙○○的面拿一萬六千元
    給嫂子，甲○○拿十五萬現金給嫂子，她好像放在她的皮包
    ，她就進去房間拿毒品出來，都是秤好的，其中一包一錢的
    給我，另一包一兩的拿給我同學甲○○，我們拿到毒品後就
    走了。（你9月26日買的海洛因後來發生什麼事？）我回到
    草屯租屋處之後，將這包海洛因放在襪子裡，襪子放在浴室
    洗衣機旁邊的臉盆裡，我是想說先放在那裡，後來當天半夜
    洗衣服，我忘記，就把這襪子連同其他衣服一起洗掉了，洗
    完才發現，海洛因都融掉了，而且那次拿的毒品我同學發現
    比較差，試用過後發現黑黑的，他有跟嫂子講，我就跟甲○○聯絡，有跟他提到我毒品剛好沖掉，所以約好隔天上去找
    嫂子，隔天早上6點我跟嫂子聯絡，我有跟她說晚一點可能8
    、9點才上去，嫂子說要上來就上來，我在7點多出門，是我
    同學甲○○開車來載我，上來台中都是他來載我，我們8點
    多到臺中，差不多9點多到嫂子住處樓下，我有打電話給她
    ，我就跟我同學直接上樓，上樓後乙○○、阿德、嫂子都在
    ，乙○○應該在房間玩電腦，我跟甲○○是在客廳跟嫂子談
    毒品品質問題，我記得嫂子跟甲○○講都是一樣的，所以甲○○沒有跟他換，嫂子也不跟他換，那次我沒有跟他買，因
    為當時我沒有錢，當時阿德也在旁邊。（你前前後後跟嫂子
    及乙○○他們購買過幾次海洛因毒品？）很多次，次數我記
    不清楚，起初是乙○○在今年8月間打電話給我，跟我說找
    我要見面談話，後來沒見面，到9月份他又打電話給我，問
    我有無再吸食毒品，他說他有辦法拿比較好的，就約到旱溪
    東路14樓的住處，我跟他說好，如果有我再跟他聯絡，當時
    他跟嫂子還沒有同居，那時阿德也還沒跟著他，我是後來到
    大墩十街跟文心路22樓，他才介紹阿德跟嫂子給我認識。（
    你剛剛跟檢察官說10月9日你是自己一個人來台中跟嫂子買
    毒品，為何10月22日你在海巡署製作的筆錄說你是跟你同學
    在大墩十街的路口跟嫂子購買毒品？）我剛才有跟庭上說明
    ，每次都是我同學甲○○載我一起上來，這一次甲○○也是
    跟嫂子他們買一兩海洛因毒品十五萬元。（交易地點到底是
    22樓住處還是車上？）那一次好像是我跟甲○○有上去租屋
    處，嫂子有跟我們說她等一下要買東西，她叫我們下去，先
    在路口等，我跟甲○○在車內，阿德開車載嫂子出來時，就
    停在路口路邊，我跟我同學甲○○就上他們的車，我跟甲○○就個別拿一萬六千元跟十五萬元現金給嫂子，她沒有點我
    給她的一萬六千元，只有點甲○○的十五萬，她放進皮包後
    ，拿一包一錢的海洛因給我，一包一兩的海洛因給甲○○，
    然後我們就下車開車回南投。」等語（1-2卷第310至315頁
    ）。
(四)丁○○於99年4月21日審理時具結證稱：「我平常稱呼乙○○為老大、大哥、兄（台語）、勇哥等，並知道他有黑溜這
    個綽號。98年9月26日我有到台中市來買毒品。當時我與甲○○在草屯打電話給嫂子辛○○。我現在日期沒有辦法很確
    定，但我有向辛○○買過幾次海洛因，曾經到過台中市○○
    路，忘記幾段，曾經在車上交易過。（提示9月26日監聽譯
    文，你當天是否確實有到台中市買毒品？）有。9月26日8時
    44分這通譯文我所稱的勇哥是乙○○，我要找他聊天。當天
    是甲○○開車載我到台中，我們兩人確實都有買毒品。我們
    是要向辛○○買毒品。我每次都購買一錢一萬六千元，甲○○買多少我忘記了。毒品是辛○○自己交給我們的，錢是交
    給辛○○」；「（提示10月3日監聽譯文，當天你有到台中
    市買毒品嗎？）有，我是自己一人到台中市買毒品，是要跟
    辛○○買一錢、一萬六千元的海洛因。當天是辛○○在台中
    市○區○○○路58-13號康雍乾文物交流公司古董店，交付
    海洛因給我。當天沒有碰到乙○○」；「（提示10月9日監
    聽譯文，當天你有到台中市買毒品嗎？）有，我是自己開車
    來台中買毒品，買一錢、一萬六千元的海洛因。當天是辛○○在台中市○○路那邊交付海洛因給我」；「（你是如何認
    識辛○○？）我是與乙○○閒聊時認識辛○○，是在乙○○
    的文心路租屋處，她與乙○○應該是同居男女朋友。我是於
    98年8月份認識辛○○。我稱呼辛○○為嫂子。（提示1之2
    卷第73頁，你陳述98年10月9日購買毒品的過程，是否實在
    ？）這次不實在，實際情形是我向辛○○購買的。（98年9
    月26日、10月9日這二次為何與甲○○一起相約向辛○○買
    毒品？）應該是我要上來，甲○○跟我一起上來，他剛好需
    要才向嫂子買，我們購買毒品是各買各的」；「（你於偵查
    中有談到9月26日購買毒品的情形，當天筆錄中有談到乙○○在文心路房子裡面，你確實有看到嗎？）我不太確定乙○○有無在裡面，我常去找乙○○，他常在家。（當天要跟辛○○購買毒品，到底有無跟乙○○交談過？）沒有。（提示
    10月9日監聽譯文，你後來到底有無上去？）應該有上去，
    就是上去台中市○○路○段316號22樓之3乙○○的租屋處，
    辛○○就是在租屋處交毒品給我。（10月9日除了你以外還
    有誰上去乙○○租屋處？）只有我一人。（甲○○10月9日
    不是有跟你一起去購買毒品？）有。（10月9日到底是在哪
    裡交易毒品？）就是台中市○○路○段316號22樓之3乙○○
    租屋處，這次我應該是跟甲○○一起上去」；「我綽號叫阿
    斗。（關於98年9月26日、98年10月3日、98年10月9日購買
    海洛因的經過，你在今日審理過程所述，與你之前在警詢及
    檢察官訊問時所言不同，何者為真？）以今日所言較為真實
    ，購買日期、時間、地點警詢時問的比較模糊，今日答的比
    較清楚。（提示98年9月26日上午8時44分監聽譯文，該通電
    話是你跟勇哥的通話嗎？）是。（你打這通電話的用意為何
    ？）我是要跟他說甲○○要找他。（甲○○找他要做什麼？
    ）我忘記了。（9月26日你與甲○○是否都有買到海洛因？
    打上開電話是否就是要購買海洛因？）我們要買海洛因都是
    打給辛○○。（提示1-2卷第104頁到104頁反面，為何你於
    警訊時說上通譯文是要找勇哥是要購買一錢海洛因，甲○○
    是買一兩海洛因，你該段陳述是否真實？）毒品確實是跟辛○○買的，警詢所言我跟乙○○買一錢的海洛因不實在，其
    他都實在。（關於檢察官起訴書所載你於98年10月3日交易
    毒品的經過，是否如2-2卷第17頁所述是否屬實？）實在。
    阿德即為被告庚○○，他負責開車。（庚○○看見你們兩人
    交易毒品的經過，他有無什麼動作表示？）沒有，辛○○坐
    在副駕駛座，從她皮包拿出一包用透明夾鏈袋包裝的海洛因
    交給我，我就拿現金給她，錢是辛○○自己點收的。（庚○○知道你們在買賣毒品海洛因嗎？）知道，因為嫂子坐在前
    座我坐在後座，我向辛○○購買毒品時，他應該有見聞整個
    交易過程。（提示1-2卷第20至25頁警詢筆錄，你明確供證
    ：毒品交易都是乙○○在作主，我跟甲○○是跟乙○○比較
    熟，嫂子是最近跟乙○○在一起，交易才透過她，海洛因的
    來源我知道就是乙○○，我和乙○○在獄中互留電話，出獄
    後乙○○問我有無在施用海洛因，我跟他說有，乙○○跟我
    說可以找他買等語。為何今日翻供？）沒有錯，我跟乙○○
    是有電話聯絡，當時我是拜託乙○○幫我介紹，然後我就去
    找乙○○，他介紹辛○○給我」；「我打電話給辛○○，辛○○就直接拿毒品給我，我也不知道她有無跟乙○○說」等
    語（6-1卷196頁反面至202頁）。
(五)甲○○於99年4月21日審理時具結證稱：「（98年9月26日你
    有無到台中買海洛因？）忘記了。（你是否曾經到台中市購
    買毒品過？）是，我都是跟我同學丁○○一起去買的，是向
    一名女生買的，買過兩次，是丁○○開車載我到台中。第一
    次的交易毒品是在文心路的路邊，是在我們車上，不是我開
    的車子就是丁○○開的車子。當時我跟丁○○是合資買海洛
    因，兩人總共買一兩、十六萬元，我好像是出十萬元。記得
    是一位丁○○稱呼為阿嫂的女子直接將海洛因交給丁○○，
    當時該女子是自己一人來。第二次到台中來買毒品也是向那
    個阿嫂買，買的金額多少我忘記了，這次好像是各買各的。
    這次交易的地點也是在文心路路邊的車上，不是丁○○的車
    就是我的車上，因為我們兩人常常互相載來載去，所以現在
    已記不清楚這兩次和他一起去買毒品是我開車載他，還是他
    開車載我。這次交易我自己買一兩、十六萬元，我不知道這
    次丁○○買多少。（你剛說的那兩次購買毒品，有無事先跟
    賣方聯絡？）我不太清楚。我不認識乙○○。（你是不是確
    定你沒有去過阿嫂住的地方？）忘了。（你這兩次交易毒品
    是先交錢還是先交貨？）都是丁○○先交錢給阿嫂，阿嫂才
    交貨。（當時阿嫂有無當場點錢？）忘了。（你們如何確認
    對方交給丁○○的數量就是你們要的數量？）都是丁○○處
    理的，我不知道。（丁○○於本院審理時證稱，他是在98年
    9月26日到台中市○○路○段316號22樓之3乙○○租屋處，
    去跟辛○○購買海洛因，之後丁○○以一萬六千元購買海洛
    因，你是以十五萬元購買海洛因，與你剛剛所述不符，你們
    二人所言何者正確？）我記得是十六萬元，不是十五萬元，
    地點應該是我在車上等，丁○○有下車，我看他走進文心路
    附近的一棟大樓，我不知道他上幾樓。（提示1-2卷第368至
    379頁警詢筆錄，你所供述內容是否實在，實際情形為何？
    ）我記得丁○○所買毒品放在襪子內被洗掉的那次，交易毒
    品的地點是在樓上，就是台中市○○路○段316號22樓之3，
    數量我確定是買一兩、十六萬元，丁○○買一錢價格為一萬
    五千元或一萬六千元，因為他買的比較少會比較貴一點，這
    次交易我有跟丁○○一起上去22樓之3交易。（錢是如何交
    付？）襪子洗掉那次我錢是自己交給阿嫂的，交的錢是十五
    萬元或十六萬元，丁○○買的毒品是他自己交付金錢的。我
    剛才應該是說錯了，我買比較多應該比較便宜，所以應該是
    一兩十五萬元，丁○○一錢可能比我貴一點，應該是一萬五
    千元或一萬六千元。（你於98年10月9日曾經見過被告庚○○嗎？）沒有。（98年10月9日晚上有無跟丁○○從草屯來
    到文心路與向上路口？）有。（那時候阿嫂是不是有坐別人
    的車子拿毒品來販賣給你們兩人？）是。（你與丁○○是否
    有進去別人的車子裡面跟阿嫂完成毒品交易？）有，我和丁○○有一起進入一部豐田牌黑色CAMRY自小客車內與阿嫂交
    易海洛因，是別人開這台車載阿嫂過來的，我坐在駕駛座的
    後方，所以看不清楚男駕駛的面貌，身材好像圓圓，與在庭
    的庚○○不太像。（你記得那次你們交易的金額多少？）我
    買十五萬元一兩，我不知道丁○○買多少。我先拿錢給丁○○，丁○○統一交給阿嫂」；「我不認識乙○○，我是要找
    勇哥買毒品，勇哥是王董。我要找的勇哥就是附表三(一)編號
    1監聽譯文中丁○○所稱的勇哥。我有看過勇哥，不是在庭
    的乙○○」等語（6-1卷203頁至208頁）。
(六)辛○○於98年11月14日檢察官訊問時具結證稱：「（最後一
    次施用安非他命？）昨天中午在草屯山月汽車旅館301號房
    ，使用吸食器施用。（毒品來源？）乙○○的。去的時候他
    就拿出來，我就自己拿來用。（昨天下午在山月汽車旅館30
    1號房內查獲的海洛因及安非他命毒品，是由誰在何時買回
    來或帶回來？）戊○○在吃午餐過後，我不記得正確時間，
    便當是小武送來，我吃完便當後，他才帶回來。他帶的數量
    我不清楚。（在戊○○來之前你與乙○○攜帶多少毒品去汽
    車旅館？）早上我與乙○○、己○○剛到汽車旅館內，我看
    到乙○○一小包安非他命，夾鏈袋上有一個菊色的印花，我
    所施用的也是這一包。（當時有帶那根鋁棒嗎？）沒有。（
    裝有海洛因及安非他命毒品的鋁棒是由誰送到汽車旅館來的
    ？）戊○○。我知道他去台中市○○路與崇德路口郵局找一
    個叫大尾拿這些毒品，他們沒有講到錢的部分，是乙○○叫
    戊○○去帶回來，是乙○○一個叫阿旺的朋友，要乙○○去
    找大尾拿毒品，阿旺己經把毒品款項結清，阿旺本來是乙○○的毒品上手，剛好阿旺沒有毒品，阿旺去幫他找大尾。這
    批毒品是乙○○與阿旺合資購買。實際金額還沒有談，乙○○要看到毒品後，才要跟阿旺講價錢的部分，阿旺是跟乙○○說這批是六十萬跟阿尾買的，但乙○○不曉得東西的數量
    有沒有到那邊。（戊○○在汽車旅館內，鋁棒是放在哪邊？
    ）戊○○走到樓上進門我沒看到機油，應該是放在樓下，他
    有帶包包，我看的時候有突出球棒，我就去洗澡，我出來時
    警察就來了。（乙○○與阿旺與戊○○買這些毒品回來是不
    是要轉賣謀利？）是。（那為何阿旺要先行離開？）他要先
    去處理聯絡去越南運毒品回來的事情。（你從何時開始幫乙○○販賣毒品？）我沒有幫他販賣毒品，有時候乙○○會拜
    託我拿毒品出去給人家。（乙○○是不是叫你同時要把毒品
    的錢收回來？）他不會說要我順便要我把錢收回來，有時候
    他電話講好了，要我去收錢回來。（98年9月26日上午綽號
    阿斗的丁○○是不是有到你跟乙○○在台中市○○○街附近
    的租屋處向乙○○買一錢海洛因毒品？）日期我不記得，我
    是有跟他見過面。（提示9月26日8點46分監聽譯文，當時是
    否由你接聽阿斗打來的那通電話？）這通不是我接的，是綽
    號小雷女子，因為當時在那是她。（你們當時租屋的地址？
    ）台中市○○區○○路1段316號22之3號。9月26日早上時間
    不確定阿斗跟甲○○一起來我們租屋處，阿斗與甲○○各向
    乙○○一起買一錢及一兩的海洛因，應該是阿斗買一錢，甲○○買一兩。一錢是一萬五或一萬六，一兩是十五萬或十六
    萬。是乙○○從他打電腦的抽屜，中間有一個沙發，他丟給
    我後，我再交給阿斗與甲○○，乙○○叫我點完後，乙○○
    收走。（隔天9月27日的上午阿斗又來跟你買多少海洛因毒
    品？）我不記得。應該是一錢，這次他是自己一個人來，是
    買一錢海洛因。（這兩次阿斗打電話來時，是不是你都有接
    聽？）有。（庚○○幫乙○○賣毒品有何好處？）庚○○沒
    有工作，他說他是來當司機，乙○○每月固定給他四萬。庚○○應該是九月多來，大概開了一個月就離開了，他偷偷拿
    乙○○的毒品施用被抓到，乙○○把他趕出去。（為何戊○○昨天要來台中市幫乙○○拿毒品去南投？）因為他們的關
    係就像大哥與小弟，乙○○要他做啥事他就會去做，他拜託
    乙○○幫忙，乙○○也會幫忙。（乙○○有要戊○○送毒品
    給下手嗎？）他叫戊○○送毒品給土角，土角剛出來，他要
    戊○○送到彰化鹿港給他（你何時與乙○○開始同居關係的
    ？）今年9月在一起。
    （乙○○還有賣安非他命嗎？）我知道他只賣海洛因，買回
    的安非他命都是自己要用的或是別人要的。（提示謝色棟檔
    案照片，這是不是戊○○運輸交付毒品的土角？）是。（妳
    在霧峰分局是否指認要幫阿旺夾帶海洛因毒品的男子阿福，
    是編號幾？）是編號9。阿福今天才要過去越南，還沒打電
    話回來。把海洛因包裝弄好，如果星期一阿福有順利回來，
    等東西拖回來才會打電話給乙○○」等語（1-2卷第135 至
    144頁）。
(七)辛○○於99年7月26日本院訊問時供稱：「（你何時認識乙○○，與他共同販賣毒品的經過為何？）我大概是兩年前的
    過年時候認識乙○○，98年2、3月間開始與乙○○同居，同
    居地點為旱溪東路1段300號，7、8 月間改在文心路1段316
    號22樓之3同居，我和乙○○同居期間生活很密切，幾乎每
    天都住在一起。同居一段時間就是98年3、4月間時，我開始
    知道乙○○有在販賣海洛因、甲基安非他命，他的上手是我
    於偵查中向檢察官所說的阿旺。阿旺是在做走私毒品，所以
    販賣的數量很大，乙○○向他購買的數量一次大概交易五塊
    或八塊的海洛因磚（進貨時，一塊海洛因磚的原始重量有時
    候是九兩、有時候是九兩三錢，不一定是哪種規格，但在國
    內市場上賣出去的規格是一塊十兩就是375公克，乙○○沒
    有賣過整塊的海洛因磚出去，他都是把海洛因磚弄碎後，再
    分裝販賣，通常賣出去的規格有一包一兩或半兩或一錢等）
    。乙○○當時有跟我說因為我沒有前科，所以叫我掩護他由
    我出面為他販賣毒品，他跟阿旺見面談販入毒品事情時我是
    在旁邊聽而已，至於賣出去的部分他就叫我幫他接電話、交
    付毒品及收錢。我幫他賣海洛因的期間大概就是從98年3、4
    月間到11月13日在山月汽車旅館被警方查獲為止。我大約三
    天至少就有幫乙○○賣一次毒品。前後總共販賣的次數已經
    記不清楚，大概應該有二十幾次」，「（提示98年9月26、
    27日監聽譯文，當時是在講什麼事？）98年9月26日丁○○
    與甲○○，一起到文心路1段316號22樓之3找乙○○買海洛
    因，毒品是我交給他們的，當時乙○○也在家，丁○○與甲○○都是要買海洛因才會去找乙○○，當時他們也有見到乙○○，乙○○之前就已經知道他們兩人就是要來買海洛因，
    在這此之前他們兩人就已經有在乙○○先前的旱溪東路1段
    300號14樓租屋處跟乙○○買過海洛因，當時我就已經有在
    場認識他們，只是那時候我還沒有出手為乙○○與他們交易
    。所以大家都熟，這次交易他們二人與乙○○見面後，乙○○就交待我負責交付海洛因給他們二人以及收錢，乙○○自
    己就到房間去打電腦，平常我與乙○○就已經有這樣的默契
    ，因為如前所述，乙○○說因為我沒前科，所以儘量由我出
    面賣海洛因。平常乙○○就會將向阿旺買進來的海洛因磚分
    裝成固定的數量，比如壹包一兩或一錢等放著備用，有人來
    買時比較方便，比如說直接把整包交給對方，或直接分成一
    半再交給對方。這次甲○○是買壹包一兩十五萬元，丁○○
    是買一錢壹萬六千元，甲○○買比較多所以單價比較便宜一
    點。丁○○後來回去有有再打電話給我說，他的海洛因放在
    襪子裡面洗掉了。9月27日的譯文，丁○○有打電話跟我說
    ，他同學就是甲○○也要上來找我們，因為昨天那個黑黑的
    ，意思就是只說26日跟我們買的海洛因品質不太好，想要跟
    我們換貨，我記得後來沒有換給他，但是有退一點價金給他
    。（提示98年10月3日監聽譯文，當時是在講什麼事？）10
    月3日也是丁○○打電話給我，當時他是從草屯上來去忠太
    東路的康雍乾古董店（乙○○朋友開的店），找我和乙○○
    ，當時我和乙○○、庚○○都在這家古董店跟朋友聊天，丁○○要去找我和乙○○買海洛因，但是當時我們沒有把海洛
    因放在身上，是放在停在古董店外的車牌4971-GS號豐田黑
    色CAMRY車上，乙○○就叫我帶丁○○去車上交易，為了安
    全起見，乙○○叫庚○○陪我上車跟丁○○交易，庚○○應
    該不太知道我們要交易海洛因，因為他之前有稍微跟我和乙○○問過交易毒品的事，結果他就被乙○○罵說他是司機領
    薪水不要問那麼多，這次交易的數量多少我不記得了，但是
    平常我們賣給丁○○的數量，最少就是一錢一萬六千元。（
    提示98年10月9日監聽譯文，當時是在講什麼事？）98年10
    月9日晚上丁○○打電話給我，這次也是丁○○和甲○○要
    上來文心路1段316號22樓之3找我們買毒品，應該是丁○○
    一度打電話聯絡不上我，才會在大樓底下按對講機由乙○○
    僱用的外勞瑪麗接，瑪麗跟他們說我們不在，後來他電話聯
    絡到我，我跟他說我手機沒電，所以到樓下便利商店打電話
    。丁○○只要是打電話跟我聯絡並且到台中找我們，就一定
    是來買海洛因，只是因為交易的次數太頻繁，所以我現在已
    經記不清這次交易的詳細過程，也就是記不得這次電話聯絡
    後是在文心路22樓處交易或是在外面交易，因為我們平常交
    易的地點包括文心路1段316號22樓之3或者是在該處附近的
    商店或路邊的車上交易（都是丁○○和甲○○他們上前述我
    們的黑色豐田車）。丁○○與甲○○平常找我們買毒品大都
    是兩個人一起來，只有偶而是丁○○自己一個人來，如前述
    在忠太東路見面那一次。（起訴書犯罪事實欄三的部分，事
    實詳細經過為何？）編號1-2卷第391頁兩紙計算資料是我寫
    的，98.16除以37.5等於2.62的意思，就是指98.16公克的海
    洛因等於幾兩的意思，就是得出來2.62兩，這是指警方查獲
    當天乙○○一開始跟阿旺買而先拿到手的數量（當天乙○○
    有跟我說他手上剛好沒貨要找阿旺拿，阿旺叫他去找大尾拿
    ）這天是早上己○○開黑色賓士車載我跟乙○○過去文心路
    靠近崇德路的郵局旁邊跟一個年輕人拿的，乙○○是要跟對
    方拿四兩半的海洛因，當時那個年輕人是上我們車子的後座
    ，拿壹包海洛因給我們，當時是將海洛因藏在一根綠色的球
    棒交給我們，當時戊○○還不在現場。後來到汽車旅館時，
    乙○○叫我算拿回來海洛因重量的問題，但是上述98.16公
    克到底是指我們拿回來的海洛因重量，或者是指不足的海洛
    因重量，我已經不記得了。四兩半的話，是168.75公克，16
    8.75減掉98.16，大約是70公克，大約是2兩，98.16應該是
    指第一次我和乙○○去拿回來的那包毒品的重量，右邊紙條
    所計算的26.7應該是指公克，這應該是指不足的部分，就是
    後來叫戊○○拿回來的部分，至於加起來總共不足四兩半的
    原因我在真的已經記不得了。當時乙○○在山月汽車旅館秤
    我們第一次拿回來的海洛因後，發現數量不足，所以再叫戊○○去拿不足的部分來山月汽車找我們，乙○○有告訴我他
    要叫戊○○去拿不足的部分，但是戊○○進入旅館時，我人
    在洗澡所以沒看到他進來時候的情形。
(八)辛○○於99年8月3日審理時具結證稱：「（你在99年7月13
    日、7月26日法院訊問時所答有關你販賣海洛因的經過都是
    真實的嗎？）是。（同上開筆錄內容有關共同被告乙○○涉
    案的內容，你的回答都是真實的嗎？）是。當時乙○○腳受
    傷，腳有釘鋼釘固定器，不良於行，而且當時乙○○說很多
    警察都很注意他，他跟我說我是女孩子，沒有前科，反正兩
    個人都已經在一起了，不管是由他出面，或是由我出面交易
    毒品，結果都是一樣的。而且當時他身體不適，行動不便，
    如果由我出面交易的話，比較沒有危險性，他沒有逼我做交
    易毒品的事，是跟我討論商量由我出面交易毒品，我也答應
    了，因為當時想說已經跟他同居在一起。（有關檢察官起訴
    98年9月26日、10月3日、10月9日這三次販賣毒品給丁○○
    、甲○○，這三次的販賣及交付毒品、收受他們買毒品的錢
    是何人去做的？）我。（這三次販賣毒品給丁○○、甲○○
    二人交易毒品的事情，是誰決定要不要賣？）因為他們兩人
    與乙○○有交情，所以我們不會刻意去商量要不要賣給他們
    、賣多少、賣多少錢，因為已經有默契了。（算是你自己決
    定要不要交易的嗎？）不算吧。（你說不算，乙○○就這三
    次的交易，他有無指示你要不要賣？）就是很固定的默契，
    他們兩人來就是要買毒品，乙○○也知道他們要來買。（照
    你剛剛的回答，能不能這樣說：要不要賣給他們兩人，是基
    於你跟乙○○原來的默契所決定？）可以。（98年11月13日
    你們去跟上手拿海洛因，是跟誰拿的？）因為我沒有見過對
    方，那天我也是聽乙○○說的，乙○○當時跟我說要拿給我
    們毒品的人叫大尾（台語），他說是別人的小弟，我想說應
    該是指阿旺的小弟，因為阿旺是乙○○的上手。（這次有關
    買進來毒品的數量跟價錢確定了嗎？）當時在談的時候，有
    說是買四兩半的海洛因，價格是五十五萬元。（你為何要於
    99年3月17日出國出國？）因為當天好像要開庭，乙○○的
    弟弟跟我說，我要跟其他共同被告一起開庭，他告訴我說，
    我在地檢署的筆錄他們都看過了，要我3月17日一定要去開
    庭，他說乙○○有聲請要與我對質，叫我去幫他作證，幫乙○○做撇清的證詞。（98年10月9日19時許你是如何交付毒
    品給丁○○、甲○○？）當天丁○○跟甲○○開車上來臺中
    ，我印象中他們已經先打電話，但是我沒有接到，之後再打
    時我有接到，他們有到台中市○○區○○路1段316號22樓之
    3那邊來找我，在樓下按對講機，當時外勞有跟他們說我不
    在，當時庚○○開車載我從地下室出去，但是已經忘了去哪
    裡，後來有再跟丁○○他們聯繫上，當時我們就在台中市○○區○○路1段316號22樓之3大樓前馬路旁，在我們黑色的C
    AMRY車上交易毒品，沒有再到樓上去。（交易毒品當時庚○○在何處？）駕駛座。（你當時身上就有攜帶海洛因嗎？）
    有，因為海洛因有放在車上。（提示1-1卷第28頁辛○○筆
    錄，警察有問你說你在山月汽車旅館洗澡前看到哪些毒品，
    你回答說只有看到甲基安非他命跟吸食器，沒有其他的，你
    所言實在嗎？）不實在。應該是我和乙○○已經有將當天早
    上在文心路那邊郵局跟大尾拿的海洛因帶到旅館內了。（提
    示1-2卷第136頁以下，你於偵訊時仍說你與乙○○只有帶甲
    基安非他命去山月汽車旅館，為何當時不說出有帶海洛因去
    旅館？）因為當時想說攜帶一級毒品海洛因罪責較重，所以
    才做不實陳述。（提示1-2卷第137頁偵訊筆錄時，有問你裝
    有海洛因的鋁棒是何人帶去旅館的，你說是戊○○帶過去的
    ，究竟是誰帶過去的？）因為戊○○來的時候，我才有看到
    鋁棒，所以我以為是戊○○帶來的。（提示1-2卷第137頁偵
    訊筆錄時，有問你說當時戊○○把鋁棒放在哪裡，你有說戊○○有帶包包，我看到的時候有突出球棒，我看到後就去洗
    澡了，你當時所言實在嗎？）應該是我看錯了，當時我是看
    到他皮包內有東西突出來閃過去，但我不確定是不是球棒，
    但我現在想想應該不是球棒。（11月13日你們去山月汽車旅
    館之前，你與乙○○去文心路與崇德路口附近的郵局前交易
    毒品的具體情形？）我記得對方有派人上到我們的賓士車上
    ，那個人我想應該就是大尾，他上車後跟乙○○交談，他有
    拿海洛因給乙○○，但是份量好像沒有拿足，對方拿出海洛
    因給乙○○看時，我有看到是用塑膠袋裝著的，是塊狀的海
    洛因，在交易之前，我們的車原本並沒有球棒，但在交易的
    過程我有印象有看到球棒，但交易結束後有沒有球棒繼續留
    在我們車上，我就不知道，因為當時他們兩人有簡短快速的
    交談，我在旁邊並沒有完整聽聞，所以一些細節現在已經不
    記得了。（戊○○幫乙○○送毒品到山月汽車旅館交付給乙○○的情形你有看到嗎？）戊○○剛走進來旅館房間內時，
    我剛好準備要進去浴室洗澡，所以只有看他一眼，並跟他打
    聲招呼就轉身進去洗澡了。所以沒有看到戊○○他付毒品給
    乙○○的情形，我也不知道他是不是要來交付毒品，我當時
    只知道他要來汽車旅館，是乙○○打電話叫他來，並有叫他
    先去辦件事情或做什麼再來旅館找他，我不是很清楚。（提
    示1-2卷第391頁，這便條紙上的計算式你何時寫的？）就是
    警方查獲當天寫的，詳細時間忘記了。（你剛說10月9日毒
    品交易是在路邊交易，可是你99年7月26日於準備程序時說
    到底是在台中市○○區○○路1段316號22樓之3或是路邊交
    易你不清楚，何者為真？）因為我們交易的地點包括台中市
    ○○區○○路1段316號22樓之3、該處路邊及該處附近家樂
    福的路邊，所以那次的日期在哪邊交易，我已經有些記不得
    了。（丁○○曾證稱10月9日毒品交易是在台中市○○區○○路1段316號22樓之3樓上，你有何意見？）沒有意見，交
    易是一定有交易，但是地點我不是很確定。（你何時開始認
    識戊○○？）我認識乙○○時就同時認識戊○○。他們很像
    父子關係，感情很好，乙○○無聊或有事情會找他。（戊○○知道你與乙○○共同販賣毒品的事嗎？）他應該知道，應
    該是在98年11月13日在山月汽車旅館查獲前就已經知道了。
    （提示本院卷第178頁以下監視器翻拍照片，戊○○手上拿
    的紙箱內裝置何物？）戊○○進入汽車旅館房間內時，手上
    並沒有拿箱子，他是從旅館房間一樓的車庫上到我們二樓的
    房間，我看到他一眼時並沒有看到他手上有拿紙箱，所以我
    不知道他紙箱內裝何物」等語（6-2卷第196 至203頁）。
(九)乙○○於98年11月14日檢察官訊問時供稱：「（提示乙○○
    部分扣押物品目錄表，目錄表上19項是否都是你的？）是。
    （提示戊○○部分扣押物品目錄表，目錄表中有那些毒品、
    工具是你的？）不知道，有可能藥的部分我叫他幫我磨海洛
    因毒品，可能他有跟我拿一些去還是怎樣。（昨天你所有遭
    查扣的海洛因毒品及安非他命毒品來源？）跟綽號阿尾購買
    。我先帶回一部分，是裝在那隻鋁棒，應該是13日的零晨約
    在9點多時，我在台中市○○路與崇德路口的郵局，我當場
    秤重，他總共要給我四兩半海洛因，他還欠我27公克。他現
    場給我187.5，不夠27就是160.5公克。（拿到海洛因的鋁棒
    後，你們去那？）我碰到己○○，我叫他幫我開車，載我倆
    一起去草屯山月汽車旅館。（在郵局門口你拿多少現金跟大
    尾拿那些毒品？）五十五萬。（那昨天早上你是否跟戊○○
    碰面？）幾點不知道，他有打電話給我，有說要來山月汽車
    旅館找我，我順便叫他將大尾欠我的27公克海洛因帶回來給
    我，我叫他給我磨一磨，分裝，後來才有一大包跟小包的。
    戊○○來不到半小時，警察就衝進來了。（你買入並且研磨
    分裝海洛因毒品，是不是打算轉賣牟利？）不是，因為我的
    腳受傷很痛，所以我要施用海洛因止痛。（為何要一次買那
    樣多？）因為一次買半塊只五十五萬，很便宜。（現場查獲
    的海洛因毒品都是戊○○送過來的？）不是，那大包是我先
    拿過去磨的。（為何查獲時還有其他安非他命？）昨天跟大
    尾買的毒品只有海洛因，遭查獲的安非他命毒品是以前跟他
    買吃剩的，他是苗栗朋友小弟。（昨天早上跟大尾交易毒品
    之前，是如何跟綽號大尾之男子連絡？）我撥打綽號大尾的
    0000000000手機門號。（今年9月26日上午，你是不是在自
    己文心路的住處，同時賣了一錢跟一兩的毒品給綽號阿斗的
    男子？）只要他當著我的面說，他向我買，那我就認了。（
    阿斗被查獲的前三天，是不是又到你文心路的住處，購買海
    洛因毒品？）他真的沒有跟我買過，只曾來跟我拿海洛因施
    用。（阿斗本名叫什麼？）我知道，但是我忘記了，他之前
    跟我同工廠過。（阿德叫什麼本名？）我不知道，他來家裡
    幫我開車二個月，因為偷吃毒品，所以被我趕出去。（己○○有沒有與你參與跟你一同共同販售毒品？）沒有，我只是
    後來遇見他，所以我叫他來幫我開車」等語（1-2卷第126-1
    30頁）。
(十)乙○○於99年3月3日本院訊問時供稱：「丁○○之前是我在
    監獄中認識的朋友，甲○○我不認識。丁○○常常來找我泡
    茶，有時候也會拿一些我的海洛因去施用。庚○○是我的司
    機，我被查獲前他有幫我開過一個多月的車，詳細的時間我
    忘記了，後來是因為我發現他有施用安非他命或其他毒品，
    我才把他趕走。戊○○是在監獄內認識的朋友。98年11月13
    日是戊○○打電話給我，說要拿機油給我，我叫他過去台中
    市○○路靠近崇德路的郵局路旁等小明（同音），叫他去跟
    小明拿剩下的海洛因給我，因為我於98年11月12日有向綽號
    大尾的男子購買半塊海洛因磚（一塊海洛因是九台兩，我跟
    他買四兩半），但是他一開始給我的分量不足，所以大尾交
    待小明補給我，我才叫戊○○過去幫我拿。戊○○就過去跟
    小明拿來到山月汽車旅館給我，拿給我過了一會兒，警察就
    衝進來。戊○○來找我的前後，我有從冰箱拿出一包大包的
    海洛因要施用，這包大包的就是我前述跟大尾買分量不夠的
    那包，大尾當初賣我海洛因時，是把海洛因裝在扣案的這支
    球棒內，我再把它拿出來叫人磨成粉後，放入冰箱內」等語
    （6-1卷54至55頁）。
(十一)戊○○於99年3月3日本院訊問時供稱：「98年11月13日那天
    剛好乙○○生日，大家有約要去吃飯，我順便要拿幾瓶機油
    去給他，我去山月汽車旅館找他，快到草屯時（我是由一位
    綽號馬三的朋友開車載我過去），他打電話給我，叫我打00
    00000000這門號給一位叫小明（同音）的人，並叫我開車回
    去台中到文心路靠近崇德路口跟小明會合，我到達指定地點
    前就有先打了幾通電話給小明，我打去給小明他就已經知道
    我是乙○○交待要跟他聯絡的人，我在電話中只是跟他說要
    過去而已，我拜託馬三載我到了指定地點，等了約五至十分
    鐘，看到小明從文心路上靠近崇德路的一間郵局隔壁的大樓
    內從走出來，並直接走進我朋友馬三的車子內，小明就拿了
    一包海洛因（是用透明分裝袋裝著的，袋子的大小如我當庭
    所畫下的一樣大，裡面是裝著一小塊一小塊的海洛因），小
    明跟我說這包是老大（指乙○○）的，小明跟乙○○之前應
    該是有講好的，小明並沒有跟我收錢，也沒有跟我說其他的
    事情，就走了。然後我就坐馬三的車直接去山月汽車旅館找
    乙○○，到時約下午三、四點左右，旅館內有乙○○、辛○○、己○○三人，我一到就跟乙○○說這是剛剛小明拿給我
    的東西，就把那包海洛因直接交給乙○○，乙○○沒說什麼
    就直接收下來，過一會兒又交回給我，叫我把這包海洛因塊
    磨成粉，我就拿旅館內的一支後來被扣案的鋁棒磨這包海洛
    因，因為鋁棒我不會使用，乙○○就拿一片類似刮沙的東西
    叫我隔著袋子磨那包海洛因塊，我磨好後就把這包交給乙○○，乙○○就從旅館冰箱內拿出一包後來警方查獲大包的那
    包海洛因（那包是粉狀），他並把我交給他的小包海洛因直
    接倒入這包大包的海洛因內，過沒多久警方就進來了。我於
    87年在台中監獄認識乙○○，我把他當成長輩，他在監獄裡
    面有交待人照顧我，讓我在監獄裡面過得比較好，他把我當
    作自己兒子一樣，95年我出監，於98年間我常常會去乙○○
    旱溪租屋處找他，幫他買飯或修電腦。庚○○都是在幫乙○○開車，辛○○是乙○○的同居女友。（知否乙○○、辛○○在販賣毒品？）我沒有親眼看過，我在監獄中有聽過乙○○是藥頭之類的話」等語（6-1卷48至50頁）。
(十二)綜析以上證詞、供詞內容，並互核與之相對應、如附表二(一)
    至(四)之相關通訊監察譯文，已足認定乙○○、辛○○、戊○○之本案販毒事實。又關於辛○○所述乙○○毒品上手「阿
    旺」部分，確有其人，其真實身分為施家楠(身分證統一編
    號：Ｚ000000000)，業於99年3月4日經檢警查緝到案，其因
    走私海洛因1988公克入境，經檢察官另案訴由本院審理判決
    等情，有行政院海岸巡防署海岸巡防總局中部地區巡防局函
    可憑(6-2卷190頁)，益徵辛○○供證其因與乙○○同居關係
    ，而與之共同販賣海洛因之經過，明確屬實，而無推卸責任
    或虛構事實誣陷乙○○之情形。至於丁○○、甲○○於審理
    時刻意為主謀乙○○撇清販毒罪責之證詞內容，核與丁○○
    於偵查中之證詞及附表二(一)編號1之通訊監察譯文等事證相
    違，顯屬臨訟畏懼得罪乙○○而迴護被告之詞，並無可採。
    本案復有對應附表二(一)至(四)通訊監察譯文之電話通聯紀錄、
    山月汽車旅館查獲現場照片、丁○○於98年10月12日經警搜
    索之搜索扣押筆錄、扣押物品目錄表 (扣有5包合計毛重4公
    克之海洛因、含0000000000門號SIM卡之行動電話1支)，扣
    案之乙○○持有之第一級毒品海洛因3包 (空包裝總重8.53
    公克，合計淨重146.23公克，純度65.24%，純質淨重95.4公
    克)、鋁製球棒1支、電子磅秤1個、山月汽車旅館便條紙2張
    ，戊○○持有之行動電話1支 (含0000000000門號SIM卡)，
    第一級毒品海洛因1包 (空包裝重0.49公克、淨重0.94公克
    ），及證明上開扣案毒品具海洛因成分及數量之法務部調查
    局濫用藥物實驗室鑑定書 (1-2卷第353、352頁)在卷可憑，
    從而事證益徵明確。
(十三)按現行刑法關於正犯、幫助犯之區別，係以其主觀之犯意及
    客觀之犯罪行為標準，凡以自己犯罪之意思而參與犯罪，無
    論其所參與者是否係犯罪構成要件之行為，皆為正犯，其以
    幫助他人犯罪之意思而參與犯罪，其所參與者，苟係犯罪構
    成要件之行為，亦為正犯，必以幫助他人犯罪之意思而參與
    犯罪，其所參與者又為犯罪構成要件以外之行為，始為幫助
    犯。故共同實施犯罪行為之人，在合同意思範圍以內，各自
    分擔犯罪行為之一部，相互利用他人之行為，以達其犯罪之
    目的者，即應對於全部所發生之結果，共同負責（最高法院
    92年度臺上字第5407號判決意旨參照）。又販賣毒品罪，並
    不以販入之後復行賣出為構成要件，只須以營利為目的將毒
    品購入或將之賣出，有一於此，其犯罪即已完成。至意圖販
    賣而持有毒品罪，則係行為人原無販賣營利之意圖，於購入
    或因其他原因取得毒品後，始另行起意販賣營利者而言（最
    高法院95年度臺上字第3574號判決意旨參照）。又共同正犯
    之意思聯絡，原不以數人間直接發生者為限，即有間接之聯
    絡者，亦包括在內。如甲分別邀約乙、丙犯罪，雖乙、丙間
    彼此並無直接之聯絡，亦無礙於其為共同正犯之成立（最高
    法院本院77年臺上字第2135號判例意旨參照）。本件乙○○
    、辛○○既共同謀議販賣海洛因，且係由乙○○自上手施家
    楠、「大尾」等人販入毒品，再由辛○○出面交付海洛因予
    丁○○、甲○○並收取價款，則乙○○顯係以自己犯罪之意
    思，而參與上揭各次販賣海洛因之構成要件行為，且屬操控
    主導犯罪之首謀，至為灼然，乙○○縱未現身交貨收款，亦
    對本案共同正犯罪責之成立，毫無影響。乙○○辯稱未與辛○○共同為上揭販賣海洛因犯行云云，即不足採信。又關於
    乙○○於98年10月13日向「大尾」販入毒品部分，其交易海
    洛因數量高達4兩半，此顯非屬一般施用毒品者所購入之數
    量，參以其於此之前販售毒品之事實與規模，足認其係以營
    利為目的將毒品購入，故已構成販賣第一級毒品罪。辛○○
    既與乙○○同謀販賣毒品在先，98年10月13日早上復夥同乙○○至臺中市○○路近崇德路口之郵局前，向「大尾」購買
    海洛因，購入後復計算毒品重量，其參與者自屬販入毒品之
    構成要件行為，而與乙○○成立共同正犯關係；至於戊○○
    與乙○○關係深厚，明知乙○○平日有販賣毒品之行為，猶
    依其指示出面向「小明」拿取交易不足之部分海洛因毒品，
    復為之研磨處理所購入之毒品，其顯然有意參與該次乙○○
    販入毒品之犯罪，參與者復屬販入毒品取貨之構成要件行為
    ，自亦與乙○○成立共同正犯關係。戊○○辯稱未與乙○○
    共同為上揭販入海洛因犯行云云，不足採信。又雖辛○○、
    戊○○間彼此並無直接之聯絡，而係各自與首謀乙○○聯絡
    ，惟依上開判例說明，此亦已構成間接之聯絡，故其等三人
    應成立共同正犯。
(十四)再按證人之陳述有部分前後不符，或相互間有所歧異時，究
    竟何者為可採，法院仍得本其自由心證予以斟酌，非謂一有
    不符或矛盾，即應認其全部均為不可採信；尤其關於行為動
    機、手段及結果等細節方面，證人之證言，每每因留意重點
    之不同，或對部分事實記憶欠明確，以致前後未盡相符，然
    其基本事實之陳述，若果與真實性無礙時，則仍非不得予以
    採信（最高法院92年度臺上字第5566號判決意旨參照）。本
    件乙○○、辛○○、戊○○、丁○○、甲○○等人就98年9
    月26日、98年10月3日、98年10月9日之買賣海洛因經過，就
    若干交易之詳確時間、地點、金額、數量、付款、交貨、取
    貨等細節，如98年10月9日辛○○與丁○○、甲○○交易地
    點為臺中市○○區○○路1段316號22樓之3乙○○租屋處，
    或停放在該處路旁之車牌號碼4971-GS號、豐田牌黑色CAMRY
    款自小客車內，該次交易內容為1錢或1錢半之海洛因，交易
    金額究為16000元、24000元或28000元等等，其等前後或彼
    此間之偵審供述，雖有出入或不完整，惟無論販出者或販入
    者，原均未預期將遭警捕獲，自未刻意記憶各次交易之相關
    細節，況本件販毒情節繁雜，且人之記憶本屬有限，就多次
    重複之同類行為，事後追憶陳述，或因未及想起而不完整，
    或因相互交錯致生齟齬，均屬難免，尚難執細節上之差異，
    即認其等所述關於本案海洛因交易之主要證詞為不可採。本
    院乃綜合全部事證，就本案交易細節無法明確認定部分，依
    罪疑唯有利於被告之原則，而認定被告乙○○、辛○○、戊○○三人販賣海洛因之時間、方式、金額、數量各詳如犯罪
    事實欄一所示。
(十五)按販賣毒品之所謂販賣行為，係行為人基於營利之目的，而
    販入或賣出毒品而言。販賣毒品者，其主觀上須有營利之意
    圖，且客觀上有販賣之行為，即足構成，至於實際上是否已
    經獲利，則非所問。即於有償讓與他人之初，係基於營利之
    意思，並著手實施，而因故無法高於購入之原價出售，最後
    不得不以原價或低於原價讓與他人時，仍屬販賣行為。必也
    始終無營利之意思，縱以原價或低於原價有償讓與他人，方
    難謂為販賣行為，而僅得以轉讓罪論處(最高法院93年度臺
    上字第165號判決意旨參照)。而販賣毒品既係違法行為，當
    非可公然為之，亦無公定價格，係可任意分裝增減分量，且
    每次買賣之價格、數量，亦隨時依雙方之關係深淺、資力、
    需求量、對行情之認知、來源是否充裕、查緝是否嚴緊、購
    買者被查獲時供述購買對像之可能風險之評估等因素，而異
    其標準，機動調整，非可一概論之。是販賣之利得，除非經
    被告詳細供出各次所販賣之毒品之進價及售價，且數量俱臻
    明確外，實難察得其交易實情，惟毒品均量微價高，且依一
    般社會通念以觀，販賣行為在通常情形下均係以牟利為其主
    要誘因及目的，販賣者從價差或量差中牟利，方式雖異，然
    其販賣行為在意圖營利則屬同一。從而，舉凡其有償交易，
    除足反證其確另基於某種非圖利本意之關係外，通常尚難因
    無法查悉其販入價額作為是否高價賣出之比較，諉無營利之
    意思，阻卻販賣犯行之追訴。復衡以近年來毒品之濫用，危
    害國民健康與社會安定日益嚴重，治安機關對於販賣或施用
    毒品之犯罪行為，無不嚴加查緝，各傳播媒體對於政府大力
    掃毒之決心亦再三報導，已使毒品不易取得且物稀價昂。被
    告乙○○、辛○○、戊○○、庚○○均為智慮成熟之人，對
    於販賣毒品之重刑實知之甚詳，如無相當利潤可圖，豈有甘
    冒遭受重刑之風險，而為本案購入或賣出毒品之行為？故前
    述被告四人販賣毒品之舉，顯均以營利目的而為之。
(十六)綜上所述，被告乙○○、辛○○、戊○○如犯罪事實欄一所
    載犯行，事證明確，均堪認定。
三、本院認定犯罪事實欄二所載犯罪事實所憑之證據及理由：
(一)被告庚○○於審理時自白此部分犯罪。
(二)證人姚人豪於警詢、偵查中之證詞(4-2卷35至38頁、4-3卷
    105至108頁)，證明庚○○確有夥同真實姓名年籍不詳之成
    年男子販賣第三級毒品愷他命予姚人豪。
(三)如附表二(五)所示通訊監察譯文、姚人豪0000000000門號之通
    聯調閱查詢單(4-1卷25頁)，證明庚○○確有與姚人豪聯絡
    交易愷他命事宜。
(四)警方於98年12月15日另案查扣姚人豪持有之愷他命之搜索扣
    押筆錄、扣押物品目錄表(扣得愷他命1包，4-3卷第14-18頁
    )，及證明上開扣案毒品具愷他命成分，驗餘淨重為0.4443
    公克之行政院衛生署草屯療養院鑑定書(6-2卷133頁)。
(五)綜上事證，被告庚○○如犯罪事實欄二所載犯行，已堪認定
    。
四、論罪科刑：
(一)核被告乙○○、辛○○如犯罪事實欄一(一)至(四)，被告戊○○
    如犯罪事實欄一(四)所示犯行，均係犯毒品危害防制條例第4
    條第1項之販賣第一級毒品罪；被告庚○○如犯罪事實欄二
    所示犯行，則係犯同條例第4條第3項之販賣第三級毒品罪。
    上述被告乙○○、辛○○、戊○○販賣前後，持有第一級毒
    品之低度行為，為販賣之高度行為所吸收，不另論罪(至於
    庚○○販賣前持有愷他命之行為，因尚未達毒品危害防制條
    例第11條第5項規定之持有第三級毒品純質淨重20公克以上
    之標準，故不成罪)。乙○○、辛○○就犯罪事實欄一(一)至
    (三)，乙○○、辛○○、戊○○就犯罪事實欄一(四)所示販賣第
    一級毒品犯行，及庚○○與某真實姓名年籍不詳之成年男子
    就犯罪事實欄二所示販賣第三級毒品犯行，均具有犯意聯絡
    及行為分擔，為共同正犯。乙○○、辛○○就犯罪事實欄一
    (一)、(三)所示犯行，係同時販賣第一級毒品海洛因予證人丁○○、甲○○，乃一行為而觸犯二個販賣第一級毒品罪，為想
    像競合犯，均應依刑法第55條前段規定，從一販賣第一級毒
    品罪處斷。乙○○、辛○○4次共同販賣第一級毒品犯行，
    均犯意各別、行為互殊，應予分論併罰。
(二)乙○○、戊○○各有如犯罪事實欄一所載前科，有臺灣高等
    法院被告前案紀錄表在卷可參，其等於受有期徒刑之執行完
    畢後，5年內故意再犯上開有期徒刑以上之罪，均為累犯，
    除法定本刑為死刑、無期徒刑部分，依法不得加重外，各應
    依刑法第47條第1項之規定加重其刑。又刑法第59條規定犯
    罪之情狀顯可憫恕者，得酌量減輕其刑，其所謂「犯罪之情
    狀」，與同法第57條規定科刑時應審酌之一切情狀，並非有
    截然不同之領域，於裁判上酌減其刑時，應就犯罪一切情狀
    (包括第57條所列舉之10款事項)，予以全盤考量，審酌其犯
    罪有無可憫恕之事由(即有無特殊之原因與環境，在客觀上
    足以引起一般同情，以及宣告法定低度刑，是否猶嫌過重等
    等)，以為判斷(最高法院95年度臺上字第6157號判決意旨參
    照)。而毒品危害防制條例第4條第1項規定之法定刑為「死
    刑、無期徒刑」，刑度極重，然同為販賣第一級毒品之人，
    其原因動機不一，犯罪情節未必盡同，或有大盤毒梟者，亦
    有中、小盤之分，其販賣行為所造成危害社會之程度自屬有
    異，法律科處此類犯罪，所設之法定最低本刑卻不可謂不重
    。為達懲儆被告，並可達防衛社會之目的者，自非不可依客
    觀之犯行與主觀之惡性二者加以考量其情狀，是否有可憫恕
    之處，適用刑法第59條之規定酌量減輕其刑，期使個案裁判
    之量刑，能斟酌至當，符合比例原則。被告乙○○、辛○○
    、戊○○如犯罪事實欄一所示販賣第一級毒品海洛因犯行，
    雖非屬小額之零星買賣，然較諸大盤毒梟或販毒集團動輒數
    百萬元、甚而上千萬元之毒品交易而言，仍屬較小規模之買
    賣，對社會治安之危害，應未達罪無可赦之嚴重程度，倘對
    其等所為販賣第一級毒品犯行，科處上揭法定最低本刑即無
    期徒刑，仍屬過重，爰依刑法第59條規定，對其等上述所犯
    販賣第一級毒品海洛因犯行，皆減輕其刑，並就乙○○、戊○○部分依法先加後減之。至於被告庚○○所犯販賣第三級
    毒品罪，其法定本刑為五年以上有期徒刑，顯無宣告法定最
    低度刑期後而仍有情輕法重之情形，故本院認無適用刑法第
    59條規定之餘地。又按「毒品危害防制條例第17條第2項關
    於『犯第4條至第8條之罪於偵查及審判中均自白者，減輕其
    刑』之規定，旨在獎勵犯罪人之悛悔，同時使偵查或審判機
    關易於發現真實，以利毒品查緝，俾收防制毒品危害之效；
    故不論該被告之自白，係出於自動或被動、簡單或詳細、一
    次或多次，並其自白後有無翻異，苟其於偵查及審判中均有
    自白，即應依法減輕其刑」（最高法院98年度臺上字第6928
    號判決意旨參照），是該條項減刑規定之適用，係指偵查及
    審判中均有自白而言。而所謂自白乃對自己之犯罪事實全部
    或主要部分為肯定供述之意（最高法院99年度臺上字第110
    號判決意旨參照）。查辛○○就本案被訴所有販賣第一級毒
    品犯行，於審判中均坦白承認，於偵查中就犯罪事實主要部
    分亦為肯定供述之意，從而檢察官於起訴書中明載辛○○對
    所有被訴共同販賣毒品犯行坦承不諱，並請求本院適用毒品
    危害防制條例第17條第2項減輕其刑 (見起訴書第6、12頁)
    ，故就其本案所犯4次販賣第一級毒品犯行，皆依毒品危害
    防制條例第17條第2項之規定，遞減其刑。至於辛○○於98
    年11月13日遭警查獲到案後，雖有供出毒品來源「阿旺」、
    「阿福」及其等所使用之行動電話門號，惟檢警早於98年11
    月11日即就該等門號聲請通訊監察，而已偵查在先，且辛○○雖曾向偵辦之檢察官表示願意提供上手，但交保後，履傳
    不到，並未繼續提供有價值之情資。嗣「阿旺」即施家楠於
    99年3月4日經檢警查緝到案，提供破案關鍵為高自強之供述
    ，並非由辛○○提供線索追查等情，有行政院海岸巡防署海
    岸巡防總局中部地區巡防局函可憑 (6-2卷190頁)，故辛○○並不符毒品危害防制條例第17條第1項關於供出毒品來源
    ，「因而查獲」其他正犯或共犯之減輕規定，附予說明。
(三)爰審酌被告乙○○、辛○○、戊○○、庚○○無視國家對於
    杜絕毒品犯罪之禁令及毒品對於國民健康之重大戕害，而為
    前述販賣毒品行為，所為將助長毒品之泛濫、戕害國人身體
    健康，危害社會治安程度非輕，行為殊不可取；又乙○○、
    辛○○販賣海洛因之數量係以錢、兩計，規模大於一般小毒
    販交易數量，乙○○持有遭警查扣之3包海洛因合計淨重高
    達146.23公克，該批毒品如流入市面，經不同等級毒販層層
    銷售牟取暴利，將嚴重危害社會，又戊○○自「小明」處拿
    取之海洛因毛重亦達約26公克，所為亦相當可議；復考量被
    告乙○○、辛○○、戊○○三人分工之程度，其中乙○○為
    幕後操控主導犯罪之首謀，惡性顯較擔任前台者角色之同居
    人辛○○及擔任小弟跑腿角色之戊○○為重；又被告各人之
    素行、智識，辛○○、庚○○犯後坦承犯行，犯後態度尚佳
    等一切情狀，就被告等上開犯行，分別量處如主文所示之刑
    ，並就乙○○、辛○○部分各定其應執行之刑。
(四)按毒品危害防制條例第18條第1項前段規定查獲之第一、二
    級毒品，不問屬於犯人與否，沒收銷燬之。其所稱查獲之毒
    品，係指犯人被查獲之毒品而言（最高法院98年度臺上字第
    1223號判決可參）。本件扣案詳如犯罪事實欄一所載，乙○○持有之第一級毒品海洛因3包（空包裝總重8.53公克，合
    計淨重146.23公克，純度65.24%）、戊○○持有之第一級毒
    品海洛因1包（空包裝重0.49公克、淨重0.94公克），應係
    其等犯如犯罪事實欄一(四)所示販入第一級毒品犯行所得毒品
    ，此經乙○○供明在卷(6-2卷第22頁)，故應予沒收銷燬之
    。至於警方所查扣，非屬本案被告之己○○持有之第一級毒
    品海洛因1包（驗餘淨重0.012公克）、摻有海洛因之菸蒂1
    支（驗餘淨重0.499公克），丁○○持有之5包海洛因(合計
    毛重4公克)，及姚人豪持有之第三級毒品愷他命1包(驗餘淨
    重為0.4443公克)等毒品，依前揭規定及判決意旨，自應於
    犯人即己○○、丁○○、姚人豪所犯之案件中宣告沒收銷燬
    或沒入銷燬之，而無從於本案宣告沒收銷燬或沒入銷燬之。
    又本案其他查扣之乙○○、戊○○持有之第二級毒品甲基安
    非他命或第三級毒品愷他命，核與其等本案所犯之販賣第一
    級毒品罪無關，故不予宣告沒收，併此敘明。
(五)依毒品危害防制條例第19條第1項規定，犯同條例第4條之罪
    者，其供犯罪所用或因犯罪所得之財物，均沒收之，如全部
    或一部不能沒收時，追徵其價額或以其財產抵償之。此等沒
    收之規定，係刑法第38條第1項第2款、第3項之特別規定，
    採義務沒收主義，，故該等財物如屬於犯人所有者，自應予
    沒收。次按共同正犯因相互間利用他人之行為，以遂行其犯
    意之實現，本於責任共同之原則，有關沒收部分，對於共犯
    間供犯罪所用之物，自均應為沒收之諭知。又共同正犯應就
    全部犯罪結果負其責任，是其犯罪所得之財物如為現金者，
    應合併計算，且於全部或一部不能沒收時以其財產抵償之，
    惟為避免執行時發生重複沒收、抵償之情形，各共同正犯之
    間係採連帶沒收主義，於裁判時應諭知被告共同犯罪所得之
    財物應與其他共同正犯連帶沒收之，不得就全體共同正犯之
    總所得，對各共同正犯分別重複諭知沒收（最高法院97年度
    臺上字第697號判決參照）。再該規定所稱「追徵其價額」
    者，係指所沒收之物為金錢以外之其他財物而無法沒收時，
    應追徵其價額，使其繳納與原物相當之價額。如所得財物為
    金錢而無法沒收時，始應「以其財產抵償之」（最高法院95
    年度臺上字第305號判決意旨參照）。本案並無積極證據證
    明詳如犯罪事實欄一所載，被告乙○○、辛○○、戊○○等
    人遭查扣之金錢，為本案販賣毒品所得，依罪疑唯有利於被
    告認定之原則，即不得認定為本案販賣毒品所得。故本件未
    扣案詳如犯罪事實欄一(一)至(三)、二所載被告等各次販毒交易
    所得，即應諭知各相關之共同被告或共犯連帶沒收，如全部
    或一部不能沒收時，則應以其等財產抵償之。扣案乙○○持
    有之鋁製球棒1支、電子磅秤1個、山月汽車旅館便條紙2張
    ，戊○○持有之行動電話1支(含0000000000門號SIM卡)，各
    係乙○○、戊○○所有，此經其等供明在卷(1-2卷127頁，
    6-2卷11頁反面)，復經本院認定為供其等犯本件販入毒品罪
    所用之包裝藏置毒品、秤量毒品及聯絡交易事宜所用之物，
    故應依毒品危害防制條例第19條第1項之規定予以宣告沒收
    。庚○○持以犯如犯罪事實欄二所示販賣第三級毒品愷他命
    犯行，而未經扣案之行動電話1支(含所插用之0000000000
    門號SIM卡)，為其所有，此經其供明在卷(1-2卷114頁)，故
    亦應依前開規定宣告沒收，如全部或一部不能沒收時，追徵
    其價額。乙○○、辛○○持以犯如犯罪事實欄一(一)至(三)所示
    販賣第一級毒品犯行，而未經扣案之行動電話2支(含各所插
    用之0000000000、0000000000門號SIM卡)，因查無實據屬其
    等所有，故不予沒收。其餘扣案物品，均無積極證據可證明
    與本案被告犯罪有關，自無從宣告沒收，附此敘明。
參、無罪部分：
一、公訴意旨另以：
(一)被告庚○○自98年8月底起，以每月30000元之代價，受僱於
    乙○○擔任司機，負責駕車，而與乙○○、辛○○共同為下
    列販賣第一級毒品犯行：(1)丁○○於98年10月3日與辛○○
    聯絡購買毒品後，丁○○即自南投縣草屯鎮，駕車前往臺中
    市○○○街與文心路「家樂福大賣場」附近路邊，辛○○向
    乙○○拿取海洛因毒品後，由庚○○駕駛車牌號碼4971-GS
    號自小客車，搭載辛○○，共同攜運海洛因毒品前往上址路
    邊，丁○○即坐進庚○○所駕駛上開自小客車內，交付現金
    16000元予辛○○，辛○○則當場交付海洛因毒品1包（重約
    1錢）予丁○○，而共同販賣第一級毒品牟利。(2)丁○○於
    98年10月9日與辛○○聯絡購買毒品後，丁○○即與甲○○
    自南投縣草屯鎮，駕車前往臺中市○○路與向上路口，辛○○向乙○○拿取海洛因毒品後，由庚○○則駕駛車牌號碼49
    71-GS號自小客車，搭載辛○○，共同攜運海洛因毒品前往
    上址路邊，丁○○與甲○○再坐進庚○○所駕駛上開自小客
    車內，由丁○○交付現金28000元予辛○○，甲○○交付現
    金150000元予辛○○，辛○○再交付海洛因毒品1包（重約1
    錢半）予丁○○，另交付海洛因毒品1包（重約1兩）予甲○○，而共同販賣第一級毒品牟利。因認庚○○就此部分亦涉
    犯毒品危害防制條例第4條第1項之販賣第一級毒品罪。
(二)庚○○另於98年11月2日18時許，在臺中市○○路與大智路
    口附近某處，交付海洛因毒品1小包予丙○○（綽號阿助）
    ，約定以2000元之價格，販賣第一級毒品海洛因予丙○○，
    惟丙○○事後並未依約付款予庚○○。因認庚○○就此部分
    亦涉犯毒品危害防制條例第4條第1項之販賣第一級毒品罪。
二、按犯罪事實應依證據認定之，無證據不得認定其犯罪事實，
    不能證明被告犯罪者，應諭知無罪之判決，刑事訴訟法第15
    4條第2項、第301條第1項分別定有明文。又犯罪事實之認定
    ，應憑真實之證據，倘證據是否真實尚欠明確，自難以擬制
    推測之方法，為其判斷之基礎。且認定犯罪事實之證據係指
    足以認定被告確有犯罪行為之積極證據資料而言，該項證據
    自須適合於被告犯罪事實之認定，始得採為斷罪資料。故刑
    事訴訟上之證明資料，無論其為直接或間接證據，均須達於
    通常一般人均不致有所懷疑，而得確信其為真實之程度，始
    得據為有罪之認定，若關於被告是否犯罪之證明未能達此程
    度，而有合理懷疑之存在，致使無從形成有罪之確信，根據
    罪證有疑，利於被告之證據法則，即不得據為不利被告之認
    定（最高法院53年臺上字第656號、29年上字第3105號、76
    年度臺上字第4986號及32年上字第67號判例參照）。
三、經查：
(一)公訴人認被告庚○○涉有上開於98年10月3日、9日與乙○○
    、辛○○共同共同販賣第一級毒品犯行，無非以庚○○有擔
    任司機載同辛○○與丁○○、甲○○交易海洛因之事實為論
    據。惟查：依共同被告乙○○、辛○○於偵審中之供詞，庚○○受僱擔任司機為其等開車之時間，僅短短一、二個月，
    嗣即遭乙○○以不適任為由予以辭退而離去，且庚○○係領
    固定薪資而單純擔任司機工作，並未參與任何毒品交易行為
    。如辛○○於審理時證稱：「（庚○○為乙○○開車外，有
    無為他共同販賣毒品？）沒有。（為何你販賣毒品給丁○○
    、甲○○時，要請他開車載你去？）第一是我不太會開車，
    第二是有司機陪我去，至少有個男的在，交易比較安全，但
    是我要去交易毒品時，我不會告訴他我要去做什麼事情，他
    也不會多問。（98年10月3日及98年10月9日庚○○開車載你
    去跟丁○○、甲○○交易毒品時，他都有目擊你與他們交易
    毒品的經過嗎？）庚○○不會看，因為當初我們有約定過他
    只負責開車，其他事情不要他管，所以交易時庚○○坐駕駛
    座看前方，注意安全就好，我坐在右前座，丁○○、甲○○
    坐進車內後座時，我就轉身跟他們交易毒品，毒品是以透明
    的夾鏈袋裝著，我就拿給他們，他們就把錢交給我，因為大
    家已經有默契在不會去講太多。（這兩次交易，庚○○知道
    你們在交易毒品嗎？）我不知道他知不知道，因為他不會問
    ，我也不會告訴他。（庚○○有無問你們在拿錢交東西是做
    什麼事？）不會，他只有剛開始來開車時，會問我跟乙○○
    是靠什麼賺錢，我回答他說是在收帳的，並跟他說你拿薪水
    就好，不要問那麼多。（庚○○這兩次開車載你去，他有無
    從你或乙○○那裡得到任何好處？）沒有，不會額外給他錢
    。（庚○○事後有無問說你拿給對方的東西是什麼？）他沒
    有問。（你對於證人丁○○在本院99年4月21日作證時表示
    ，庚○○知道你們是在交易海洛因，而且丁○○有當場跟你
    表示要跟你購買一錢海洛因等語，你有何意見？）丁○○並
    不是完整說他要購買一錢的海洛因，交易的實際情形，比如
    說他用手指頭比一說小的，就代表要交易一錢的海洛因，說
    大的，就表示要交易一兩的海洛因。（要庚○○不要多問的
    原因何在？）因為交易毒品的事情，愈多人知道愈不好，怕
    被傳出去。（你跟乙○○要販賣海洛因給丁○○、甲○○，
    既然怕人知道，為何還要請庚○○開車載你去交易？）因為
    我不太會開車，乙○○又腳受傷，有司機幫忙開車是比較方
    便，而且庚○○比較直。有時候是剛好要出去，有時候是趕
    時間，沒有刻意想說要去哪裡交易。」等語（6-2卷第200頁
    反面至201頁反面），核與乙○○於審理時明確證稱庚○○
    單純只是擔任其司機等語（6-1卷第266頁）相符。按辛○○
    於本案業坦承全部犯罪，復已全盤托出同居人乙○○之販毒
    罪行，衡情當無特意袒護庚○○而故為不實證詞之可能。依
    辛○○上開證詞內容，尚難認庚○○有何參與乙○○與辛○○販毒行為之主觀犯意可言，且依前開有罪部分載述之辛○○、丁○○證詞內容，亦可知丁○○、甲○○常直接上至臺
    中市○○區○○路1段316號22樓之3乙○○租屋處內交易毒
    品，即乙○○、辛○○販賣毒品予該二人，並無必須利用庚○○開車提供掩護或幫助始能完成交易之情形，故單純單任
    司機之庚○○，對上開毒品交易並無任何犯罪支配力可言。
    況依上開有罪部分論證內容，99年10月3日毒品交易地點，
    並非上開公訴意旨所指臺中市○○○街與文心路「家樂福大
    賣場」附近路邊，而係臺中市○區○○○路58之13號之「康
    雍乾文物交流公司」前，且係丁○○自行開車抵達該處交易
    ，庚○○並無另自該處駕車載送辛○○前往他處與丁○○會
    合交易毒品之行為；另99年10月3日毒品交易地點，亦無從
    肯定即為路邊庚○○所駕車內，而有可能係上開乙○○文心
    路租屋處內，若係後者，庚○○即與該次交易完全無涉。故
    上述公訴意旨所指庚○○涉嫌二次夥同乙○○、辛○○共同
    販賣第一級毒品牟利之事實，尚乏積極證據可資認定。
(二)公訴人認被告庚○○涉有上開於98年11月2日販賣第一級毒
    品予丙○○犯行，主要係以庚○○有基於販賣意思，交付海
    洛因毒品1小包予丙○○之事實為論據。惟查：丙○○於審
    理時業詳細證述此次交易經過，實際上是丙○○當時身上並
    沒錢可向庚○○購買毒品，因而設局並串同友人「阿賢」出
    面配合演出，向庚○○詐稱係「阿賢」欲購買毒品，使庚○○受騙而交付1包「海洛因」予「阿賢」，嗣丙○○再去找
    「阿賢」拿取該包「海洛因」施用，惟施用結果，竟完全沒
    有其往常施用海洛因應有之茫然舒適感，故事後向庚○○反
    應該包「海洛因」品質有問題，且亦未曾支付約定之價金20
    00元予庚○○(6-1卷260至262頁)。參照附表二(六)編號4通訊
    監察譯文內容，丙○○確實有向庚○○說：「車上跟拿的那
    個不一樣吧，我試了也是沒味道」等語，足認丙○○證述其
    向庚○○所騙取之該包「海洛因」，施用後並無任何真正海
    洛因毒品施用後應有之茫然舒適感一節，確有其事，而非臨
    訟杜撰迴護被告之詞。本案既無證據可證明庚○○所交付之
    上述1包粉末物質，具海洛因或其他毒品成分，且庚○○交
    付該包粉末物質予他人之原因，係受丙○○設局詐騙，而非
    屬正常之毒品交易行為，又始終未取得任何對價，故顯難認
    其所為合致於販賣第一級毒品罪之構成要件。從而公訴意旨
    所指庚○○涉嫌販賣第一級毒品予丙○○牟利之事實，亦乏
    積極證據可資認定。
四、綜上，本件公訴人所舉之證據，不足為被告庚○○有前述販
    賣第一級毒品海洛因予丁○○、甲○○、丙○○犯行之積極
    證明，無從說服本院形成被告庚○○此部分有罪之心證，揆
    諸首揭說明，自應就庚○○正此部分被訴犯行，均為無罪之
    諭知。
據上論斷，應依刑事訴訟法第299條第1項前段、第301條第1項，
毒品危害防制條例第4條第1項、第3項、第17條第2項、第18條第
1項前段、第19條第1項，刑法第11條、第28條、第55條、第47條
第1項、第59條、第51條第5款，判決如主文。
中    華    民    國    99    年    8     月    31    日
                  刑事第十三庭  審判長法  官  楊萬益
                                      法  官  廖慧如
                                      法  官  蔡建興
以上正本證明與原本無異。
如不服本判決應於收受判決後10日內向本院提出上訴書狀，並應
敘述具體理由；其未敘述上訴理由者，應於上訴期間屆滿後20日
內向本院補提理由書（均須按他造當事人之人數附繕本）「切勿
逕送上級法院」。
                                      書記官  黃英寬
中    華    民    國    99    年    8     月    31    日
附錄論罪科刑法條：
毒品危害防制條例第4條第1項
製造、運輸、販賣第一級毒品者，處死刑或無期徒刑；處無期徒
刑者，得併科新臺幣 2 千萬元以下罰金。
毒品危害防制條例第4條第3項
製造、運輸、販賣第三級毒品者，處5年以上有期徒刑，得併科
新臺幣7百萬元以下罰金。
附表一：
┌─┬────────────────────────────┬─────┐
│編│  宣  告  刑                                            │犯罪事實  │
│號│                                                        │          │
├─┼────────────────────────────┼─────┤
│1 │乙○○、辛○○共同販賣第一級毒品，乙○○(累犯)處有期徒刑│犯罪事實欄│
│  │拾陸年，辛○○處有期徒刑拾年。未扣案之販賣毒品所得新臺幣│一(一)所示犯│
│  │拾陸萬陸仟元連帶沒收之，如全部或一部不能沒收時，以其等財│行        │
│  │產連帶抵償之。                                          │          │
├─┼────────────────────────────┼─────┤
│2 │乙○○、辛○○共同販賣第一級毒品，乙○○(累犯)處有期徒刑│犯罪事實欄│
│  │拾伍年陸月，辛○○處有期徒刑玖年。未扣案之販賣毒品所得新│一(二)所示犯│
│  │臺幣壹萬陸仟元連帶沒收之，如全部或一部不能沒收時，以其等│行        │
│  │財產連帶抵償之。                                        │          │
├─┼────────────────────────────┼─────┤
│3 │乙○○、辛○○共同販賣第一級毒品，乙○○(累犯)處有期徒刑│犯罪事實欄│
│  │拾陸年，辛○○處有期徒刑拾年。未扣案之販賣毒品所得新臺幣│一(三)所示犯│
│  │拾陸萬陸仟元連帶沒收之，如全部或一部不能沒收時，以其等財│行        │
│  │產連帶抵償之。                                          │          │
├─┼────────────────────────────┼─────┤
│4 │乙○○、辛○○、戊○○共同販賣第一級毒品，乙○○(累犯)處│犯罪事實欄│
│  │有期徒刑拾柒年，辛○○處有期徒刑拾年，戊○○(累犯)處有期│一(四)所示犯│
│  │徒刑拾伍年陸月。扣案乙○○所有之鋁製球棒1支、電子磅秤1個│行        │
│  │、山月汽車旅館便條紙2張，戊○○所有之行動電話1支(含0938 │          │
│  │426734門號SIM卡)，均沒收；扣案之第一級毒品海洛因3包(空包│          │
│  │裝總重8.53公克，合計淨重146.23公克)、第一級毒品海洛因1包│          │
│  │(空包裝重0.49公克、淨重0.94公克），均沒收銷燬之。       │          │
└─┴────────────────────────────┴─────┘
附表二：
(一)丁○○0000000000門號（A）與乙○○0000000000、辛○○
  0000000000門號（B）之通訊譯文
┌──┬────┬───────┬───────────┬────┐
│編號│通話時間│通  話  對  象│ 譯    文    內    容 │卷內位置│
│    │（98年）│              │                      │        │
├──┼────┼───────┼───────────┼────┤
│ 1  │9月26日 │0000000000    │A：勇哥喔？打電話都找 │1-2卷   │
│    │8時44分 │乙○○（勇哥）│不到你。              │第415頁 │
│    │        │              │B：怎麼可能，怎樣呢？ │        │
│    │        │              │A：我同學要找你。     │        │
│    │        │              │B：來啊。             │        │
├──┼────┼───────┼───────────┼────┤
│ 2  │9月26日 │0000000000    │A：我跟同學上去喔，他 │1-2卷   │
│    │08時46分│辛○○（嫂子）│說之前那個…不喜歡啦！│第416頁 │
│    │        │              │上去再跟你講好了。    │        │
│    │        │              │B：上一回喔？可是跑三 │        │
│    │        │              │趟了耶還不行喔。      │        │
│    │        │              │A：最後一趟那個不行啦 │        │
│    │        │              │！你說越炒越辣那個啊！│        │
├──┼────┼───────┼───────────┼────┤
│ 3  │9月26日 │0000000000    │A：到了。             │1-2卷   │
│    │10時06分│辛○○（嫂子）│B：好。               │第416頁 │
├──┼────┼───────┼───────────┼────┤
│ 4  │9月27日 │0000000000    │A：有在睡嗎?          │1-2卷   │
│    │06時58分│辛○○（嫂子）│B：沒耶，怎樣喔?      │第417頁 │
│    │        │              │A：我跟我同學拿那個然 │        │
│    │        │              │後我藏在襪子裡我的戒指│        │
│    │        │              │阿放在襪子裡。        │        │
│    │        │              │B：嗯。               │        │
│    │        │              │A：結果拿去洗浸水整個 │        │
│    │        │              │都擺平了。            │        │
│    │        │              │B：這麼厲害你想說要洗 │        │
│    │        │              │衣服喔?               │        │
│    │        │              │A：我同學半夜打給我我 │        │
│    │        │              │過1-20分打給他沒接我想│        │
│    │        │              │說被他叫起來了就想拿來│        │
│    │        │              │玩結果襪子在水裡。    │        │
│    │        │              │B:你要上來喔?         │        │
│    │        │              │A：可能晚一點8-9點要上│        │
│    │        │              │去。                  │        │
│    │        │              │B:好。                │        │
├──┼────┼───────┼───────────┼────┤
│ 5  │9月27日 │0000000000    │B：喂。               │1-2卷   │
│    │7時31分 │辛○○（嫂子）│A：你這樣我怎麼敢上去?│第417頁 │
│    │        │              │B：我手機放在一起沒聽 │（此通由│
│    │        │              │到。                  │辛○○接│
│    │        │              │A：你想睡覺喔?        │聽）    │
│    │        │              │B：你要上來來阿       │        │
│    │        │              │A：我差不多8點上去我現│        │
│    │        │              │在有個事情要問你我昨天│        │
│    │        │              │在那的時候我怎麼聽到羊│        │
│    │        │              │仔在那邊說妳們有叫他去│        │
│    │        │              │標工程。              │        │
│    │        │              │B：那是他自己在毛遂自 │        │
│    │        │              │薦。                  │        │
│    │        │              │A：標金他都沒出到半元 │        │
│    │        │              │。                    │        │
│    │        │              │B：沒有阿那是他想邀功 │        │
│    │        │              │的意思。              │        │
│    │        │              │A：我們的工程呢?      │        │
│    │        │              │B：一樣阿他不知道     │        │
│    │        │              │A：一樣在進行? 我們有 │        │
│    │        │              │繼續在做就對了。      │        │
│    │        │              │B:對那邊的情形他都不曉│        │
│    │        │              │得。                  │        │
│    │        │              │A:好那我上去有用了我在│        │
│    │        │              │順便跟你聊一下。      │        │
│    │        │              │B:好。                │        │
├──┼────┼───────┼───────────┼────┤
│ 6  │9月27日 │0000000000    │B：喂。               │1-2卷   │
│    │08時15分│辛○○（嫂子）│A：我同學也要上去。   │第418頁 │
│    │        │              │B：他要幹嘛。         │        │
│    │        │              │A：他如他也要上去，我 │        │
│    │        │              │不知道，他如果有說昨天│        │
│    │        │              │那個黑黑的，你就跟他說│        │
│    │        │              │…。                  │        │
│    │        │              │B：我就跟他說昨天就已 │        │
│    │        │              │經解釋過了，他上來沒什│        │
│    │        │              │麼作用耶，人家就都還沒│        │
│    │        │              │來。                  │        │
│    │        │              │A：這樣喔。           │        │
│    │        │              │B：你小小的OK阿。     │        │
│    │        │              │A：好我再跟他說，我上 │        │
│    │        │              │次跟你說就好了。      │        │
├──┼────┼───────┼───────────┼────┤
│ 7  │9月27日 │0000000000    │A：我同學說他閒閒的， │1-2卷   │
│    │16時30分│辛○○（嫂子）│去有用嗎？            │第419頁 │
│    │        │              │B：還沒，他沒回來。   │        │
│    │        │              │A：好。               │        │
├──┼────┼───────┼───────────┼────┤
│ 8  │9月27日 │0000000000    │B：喂，你東西都好。   │1-2卷   │
│    │22時14分│辛○○（嫂子）│A：好。               │第420頁 │
│    │        │              │B：看怎樣要來再跟我說 │        │
│    │        │              │。                    │        │
│    │        │              │A：好。               │        │
├──┼────┼───────┼───────────┼────┤
│ 9  │9月27日 │0000000000    │A：在哪裡。           │1-2卷   │
│    │23時23分│辛○○（嫂子）│B：你今天要上來喔。   │第420頁 │
│    │        │              │A：對阿，在路上了。   │        │
│    │        │              │B：我快睡著了。       │        │
│    │        │              │A：再10分鐘就到了     │        │
│    │        │              │B：都市               │        │
├──┼────┼───────┼───────────┼────┤
│ 10 │9月27日 │0000000000    │B：喂。               │1-2卷   │
│    │23時49分│辛○○（嫂子）│A：到了。             │第421頁 │
│    │        │              │B：嗯。               │        │
└──┴────┴───────┴───────────┴────┘
(二)丁○○0000000000門號（A）與辛○○0000000000門號（B）之
  監聽譯文
┌──┬────┬───────┬───────────┬────┐
│編號│通話時間│通  話  對  象│ 譯    文    內    容 │卷內位置│
│    │（98年）│              │                      │        │
├──┼────┼───────┼───────────┼────┤
│ 1  │9月30日 │0000000000    │A：還是你抓上來給我就 │1-2卷   │
│    │19時25分│辛○○（嫂子）│好。                  │第423頁 │
│    │        │              │B：等等我再打看看好嗎 │        │
│    │        │              │？                    │        │
│    │        │              │A：沒阿，他人下去了， │        │
│    │        │              │我想說不要那麼多人下去│        │
│    │        │              │阿。                  │        │
│    │        │              │B：喔，都可以，你要是 │        │
│    │        │              │有交代，我再下去。    │        │
│    │        │              │A：我是有跟他說要下去 │        │
│    │        │              │，只是不要那麼多人下去│        │
│    │        │              │鄉下，會吵到人。      │        │
│    │        │              │B：隨便你。           │        │
│    │        │              │A：那我要下去了喔。   │        │
│    │        │              │B：好。               │        │
├──┼────┼───────┼───────────┼────┤
│ 2  │10月3日 │0000000000    │阿斗問嫂子他同學有沒有│1-2卷   │
│    │10時31分│辛○○（嫂子）│去，嫂子說他早上有來了│第425頁 │
│    │        │              │，阿斗說等一下要上去找│        │
│    │        │              │嫂子。                │        │
├──┼────┼───────┼───────────┼────┤
│ 3  │10月3日 │0000000000    │A：市內喔。           │1-2卷   │
│    │10時32分│辛○○（嫂子）│B：嗯，你到了打給我， │第425頁 │
│    │        │              │我在忠太。            │        │
│    │        │              │A：什麼！             │        │
│    │        │              │B：你到了再打給我，我 │        │
│    │        │              │在古董店。            │        │
│    │        │              │A：好啦。             │        │
├──┼────┼───────┼───────────┼────┤
│ 4  │10月3日 │0000000000    │嫂子叫阿斗到古董店找他│1-2卷   │
│    │11時25分│辛○○（嫂子）│，在忠太東跟忠明。    │第425頁 │
├──┼────┼───────┼───────────┼────┤
│ 5  │10月3日 │0000000000    │阿斗到了。            │1-2卷   │
│    │11時39分│辛○○（嫂子）│                      │第425頁 │
└──┴────┴───────┴───────────┴────┘
(三)丁○○0000000000門號、0000000000門號（A）與辛○○00000
  00000門號（B）之監聽譯文
┌──┬────┬───────┬───────────┬────┐
│編號│通話時間│通  話  對  象│ 譯    文    內    容 │卷內位置│
│    │（98年）│              │                      │        │
├──┼────┼───────┼───────────┼────┤
│ 1  │10月9日 │丁○○        │A：喂。               │1-2卷   │
│    │19時26分│0000000000    │C：你誰。             │第427頁 │
│    │        │與            │A：我就常常去你那一邊 │第34頁  │
│    │        │辛○○（嫂子）│。                    │        │
│    │        │0000000000    │A：嫂子呢？           │        │
│    │        │              │C：她在旁邊剪東西。   │        │
│    │        │              │B（嫂子）：喂。       │        │
│    │        │              │A：我等等上去喔。     │        │
│    │        │              │B：好。               │        │
│    │        │              │A：我馬上上去喔。     │        │
│    │        │              │B：你要上來喔。       │        │
│    │        │              │A：對。               │        │
│    │        │              │B：好呀來呀。         │        │
│    │        │              │A：好。               │        │
├──┼────┼───────┼───────────┼────┤
│ 2  │10月9日 │丁○○        │A：喂。               │1-2卷   │
│    │20時31分│0000000000    │B：怎麼電話都沒有接。 │第34頁  │
│    │        │與            │A：洗手間剛出來。     │        │
│    │        │辛○○（嫂子）│B：我再下樓喔。       │        │
│    │        │0000000000    │A：喔，妹利 (外勞)說你│        │
│    │        │              │們出去，怎麼沒看到。  │        │
│    │        │              │B：我出去打電話啦，因 │        │
│    │        │              │為手機沒電。          │        │
│    │        │              │A：喔。               │        │
└──┴────┴───────┴───────────┴────┘
(四)戊○○0000000000門號（A）與「小明」0000000000門號（B）
  之通訊譯文
┌──┬────┬───────┬───────────┬────┐
│編號│通話時間│通  話  對  象│ 譯    文    內    容 │卷內位置│
│    │（98年）│              │                      │        │
├──┼────┼───────┼───────────┼────┤
│ 1  │11月13日│0000000000    │A：我大概3分鐘繞過去就│1-2卷   │
│    │14時09分│小明          │是到大哥今天停車的位子│第154、 │
│    │        │              │了唷。                │191頁   │
│    │        │              │B：你誰，八角?        │        │
│    │        │              │A：恩，大哥叫我過來拿 │        │
│    │        │              │。                    │        │
│    │        │              │B：好，見面再講。     │        │
├──┼────┼───────┼───────────┼────┤
│ 2  │11月13日│0000000000    │A：喂，多久到。       │1-2卷   │
│    │14時10分│小明          │B：我就在這裡了呀。   │第154、 │
│    │        │              │A：好，那可以下來了。 │191頁、 │
│    │        │              │B：好。               │        │
├──┼────┼───────┼───────────┼────┤
│ 3  │11月13日│0000000000    │A：喂。               │1-2卷   │
│    │14時17分│小明          │B：坐電梯了啦。       │第154、 │
│    │        │              │A：喔。               │191頁   │
├──┼────┼───────┼───────────┼────┤
│ 4  │11月13日│0000000000    │(背後聲，八角：對押， │1-2卷   │
│    │15時18分│小明          │那個這這邊有單子押！) │第154、 │
│    │        │              │A：喂。               │155、191│
│    │        │              │B：老大，你說怎樣。   │、192頁 │
│    │        │              │A：總共多少?          │        │
│    │        │              │B：你說我拿給八角的那 │        │
│    │        │              │個唷?                 │        │
│    │        │              │A：對。               │        │
│    │        │              │B：28多～連袋子是28多 │        │
│    │        │              │。                    │        │
│    │        │              │A：26幾而已，怎麼會是 │        │
│    │        │              │28多勒？              │        │
│    │        │              │B：沒有啦！含袋子是28 │        │
│    │        │              │幾啦。（背景聲某男：你│        │
│    │        │              │有用嗎?）             │        │
│    │        │              │B：我用一些些，用一些 │        │
│    │        │              │試試看好啦。          │        │
│    │        │              │A：好啦。             │        │
│    │        │              │B：我有跟八角講押。   │        │
│    │        │              │A：好啦，你拿一兩糖果 │        │
│    │        │              │去要幹嘛？            │        │
│    │        │              │B：我明天後再拿錢給你 │        │
│    │        │              │啦。                  │        │
│    │        │              │A：你不要誤我唷。     │        │
│    │        │              │B：不會啦，大哥。     │        │
│    │        │              │A：我跟你講。         │        │
│    │        │              │B：不會啦吼…         │        │
└──┴────┴───────┴───────────┴────┘
(五)庚○○0000000000門號（A）與姚人豪0000000000門號（B）之
  通訊譯文
┌──┬────┬───────┬───────────┬────┐
│編號│通話時間│通  話  對  象│ 譯    文    內    容 │卷內位置│
│    │（98年）│              │                      │        │
├──┼────┼───────┼───────────┼────┤
│ 1  │10月27日│0000000000    │A：你要不要K仔？      │4-1卷   │
│    │07時14分│姚人豪        │B：多少？             │第26頁  │
│    │09秒    │              │A：你要幾克？         │        │
│    │        │              │B：東西多少？         │        │
│    │        │              │A：50克，有洗的3萬3， │        │
│    │        │              │他才洗0.2。           │        │
│    │        │              │B：我看看。           │        │
├──┼────┼───────┼───────────┼────┤
│ 2  │10月27日│0000000000    │A：喂。               │4-1卷   │
│    │07時47分│姚人豪        │B：他電話沒回，他說跟 │第26頁  │
│    │22秒    │              │你拿的現在價錢有比較高│        │
│    │        │              │。                    │        │
│    │        │              │A：不然他是多少？     │        │
│    │        │              │B：不知道。           │        │
│    │        │              │A：不然你叫他去你家， │        │
│    │        │              │我再過去。            │        │
│    │        │              │B：我八點要去上班。   │        │
│    │        │              │A：你老婆呢？         │        │
│    │        │              │B：他不在。           │        │
│    │        │              │A：K仔我現在要拿過去給│        │
│    │        │              │你嗎？                │        │
│    │        │              │B：他用興奮劑有用嗎？ │        │
│    │        │              │A：有。               │        │
│    │        │              │B：那我先拿5。        │        │
│    │        │              │A：你要我就先用起來再 │        │
│    │        │              │拿過去。              │        │
│    │        │              │B：好。               │        │
└──┴────┴───────┴───────────┴────┘
(六)庚○○0000000000門號（A）與丙○○0000000000門號（B）之
  通訊譯文
┌──┬────┬───────┬───────────┬────┐
│編號│通話時間│通  話  對  象│ 譯    文    內    容 │卷內位置│
│    │（98年）│              │                      │        │
├──┼────┼───────┼───────────┼────┤
│ 1  │11月2日 │0000000000    │A：你在做什麼？       │4-1卷   │
│    │17時49分│丙○○        │B：要回去家裡。       │第17頁  │
│    │27秒    │              │A：南區喔？           │        │
│    │        │              │B：對。               │        │
│    │        │              │A：你有打給你朋友嗎？ │        │
│    │        │              │B：你又沒在台中。     │        │
│    │        │              │A：我現在在路上。     │        │
│    │        │              │B：我等一下打看看。   │        │
├──┼────┼───────┼───────────┼────┤
│ 2  │11月2日 │0000000000    │A：我到後站了。       │4-1卷   │
│    │18時18分│丙○○        │B：我現在過去。       │第17頁  │
│    │47秒    │              │                      │        │
├──┼────┼───────┼───────────┼────┤
│ 3  │11月2日 │0000000000    │A：喂。               │4-1卷   │
│    │18時27分│丙○○        │B：你在哪？           │第17頁  │
│    │12秒    │              │A：你等我一下，我跟人 │        │
│    │        │              │家講一下話，你在那裡等│        │
│    │        │              │我就好。              │        │
├──┼────┼───────┼───────────┼────┤
│ 4  │11月3日 │0000000000    │A：喂。               │4-1卷   │
│    │23時14分│丙○○        │B：昨天那個太扯了。   │第17頁  │
│    │26秒    │              │A：他那天怎麼沒講。   │        │
│    │        │              │B：他給我的時後我在睡 │        │
│    │        │              │覺，我中午有打給你，你│        │
│    │        │              │沒接。                │        │
│    │        │              │A：那天不是OK嗎？     │        │
│    │        │              │B：沒有啦，車上那個他 │        │
│    │        │              │又沒看到。            │        │
│    │        │              │A：車上就有試了啦。   │        │
│    │        │              │B：車上跟拿的那個不一 │        │
│    │        │              │樣吧，我試了也是沒味道│        │
│    │        │              │。                    │        │
│    │        │              │A：那女的不好吃就對了 │        │
│    │        │              │。                    │        │
│    │        │              │B：內才不好。         │        │
│    │        │              │A：我明天看怎樣，我再 │        │
│    │        │              │打給你。              │        │
├──┼────┼───────┼───────────┼────┤
│ 5  │11月4日 │0000000000    │A：你有動到嗎？       │4-1卷   │
│    │02時07分│丙○○        │B：還一半吧。         │第18頁  │
│    │58秒    │              │A：我拿給他最少5支。  │        │
│    │        │              │B：沒有啦，4支啦。    │        │
│    │        │              │A：明天再講好了。     │        │
└──┴────┴───────┴───────────┴────┘

司法院資訊處製作；財團法人民間司法改革基金會備份。
